```{r message = FALSE}
library(DLMtool)
knitr_results <- TRUE
knitr_echo <- TRUE
```

\clearpage

# TIROIRS PAR DÉFAUT {#app:default-slots}

Voici les valeurs du modèle opérationnel ou « tiroirs » que nous suggérons par défaut de désactiver ou de définir aux valeurs par défaut pour plus de simplicité. Au cas par cas, un analyste pourrait choisir de régler certains de ces tiroirs à d’autres valeurs ou d’inclure d’autres valeurs dans un ensemble de robustesse. Toutefois, sauf indication contraire, on peut supposer que les tiroirs suivants sont spécifiés comme suit.

## TIROIRS PAR DÉFAUT RELATIFS AU STOCK {#app:desc-stock-default}

```{r warnings = FALSE}
stock_default <- methods::new('Stock')
```

<!-- slot-chunk-begin -->
### M2 {#app:desc-stock-m2-default}

*(Facultatif) Taux de mortalité naturelle selon l’âge. Vecteur de longueur maxage. Nombre réel positif*.

Par défaut, nous ne préciserons pas le taux de mortalité naturelle par âge.

```{r desc-stock-m2-default, results = knitr_results, echo = knitr_echo}
stock_default@M2
```
<!-- slot-chunk-end -->
<!-- slot-chunk-begin -->
### Mexp {#app:desc-stock-mexp-default}

*Exposant de la fonction de Lorenzen supposant une relation inverse entre M et le poids. Limites inférieure et supérieure de la distribution uniforme. Nombres réels <= 0.*

Par défaut, nous n'utiliserons pas cette fonction.

```{r desc-stock-mexp-default, results = knitr_results, echo = knitr_echo}
stock_default@Mexp <- c(NA_real_, NA_real_)
```
<!-- slot-chunk-end -->
<!-- slot-chunk-begin -->
### Msd {#app:desc-stock-msd-default}

*Variabilité interannuelle du taux de mortalité naturelle exprimée sous forme de coefficient de variation. Limites inférieure et supérieure de la distribution uniforme. Nombres réels non négatifs*.

Par défaut, nous supposerons que la mortalité naturelle ne varie pas dans le temps, bien qu’il pourrait s’agir d’un tiroir important à explorer dans un ensemble de robustesse pour certains stocks.

```{r desc-stock-msd-default, results = knitr_results, echo = knitr_echo}
stock_default@Msd
```
<!-- slot-chunk-end -->
<!-- slot-chunk-begin -->
<!-- slot-chunk-begin -->
### Period {#app:desc-stock-period-default}

*(Facultatif) Période pour le profil de recrutement cyclique en années. Limites inférieure et supérieure de la distribution uniforme. Nombres réels non négatifs*

Par défaut, nous ne supposerons pas un profil de recrutement cyclique.

```{r desc-stock-period-default, results = knitr_results, echo = knitr_echo}
stock_default@Period
```
<!-- slot-chunk-end -->
<!-- slot-chunk-begin -->
### Amplitude {#app:desc-stock-amplitude-default}

*(Facultatif) Amplitude de l’écart par rapport au recrutement moyen à long terme pendant le cycle de recrutement (p. ex. une plage de 0 à 1 signifie que le recrutement diminue ou augmente de 100 % au maximum à chaque cycle). Limites inférieure et supérieure de la distribution uniforme. 0 < Amplitude < 1*.

Par défaut, nous ne supposerons pas un profil de recrutement cyclique.

```{r desc-stock-amplitude-default, results = knitr_results, echo = knitr_echo}
stock_default@Amplitude
```
<!-- slot-chunk-end -->
<!-- slot-chunk-begin -->
### Ksd {#app:desc-stock-ksd-default}

*Variabilité interannuelle du paramètre de croissance k exprimée sous forme de coefficient de variation. Limites inférieure et supérieure de la distribution uniforme. Nombres réels non négatifs.*

Par défaut, nous supposerons que la croissance ne varie pas dans le temps.

```{r desc-stock-ksd-default, results = knitr_results, echo = knitr_echo}
stock_default@Ksd
```
<!-- slot-chunk-end -->
<!-- slot-chunk-begin -->
### Linfsd {#app:desc-stock-linfsd-default}

*Variabilité interannuelle de la longueur maximale exprimée sous forme de coefficient de variation. Limites inférieure et supérieure de la distribution uniforme. Nombres réels non négatifs.*

Par défaut, nous supposerons que la croissance ne varie pas dans le temps.

```{r desc-stock-linfsd-default, results = knitr_results, echo = knitr_echo}
stock_default@Linfsd
```
<!-- slot-chunk-end -->
<!-- slot-chunk-begin -->
<!-- slot-chunk-begin -->
### Size_area_1 {#app:desc-stock-size_area_1-default}

*Taille de la zone 1 par rapport à la zone totale (zone 1 + zone 2). Réglée à 0,5 pour lisser un modèle à une seule zone. Limites inférieure et supérieure de la distribution uniforme. Nombres réels positifs.*

Nous réglerons ce paramètre à 0,5 pour imiter un modèle à une seule zone.

```{r desc-stock-size_area_1-default, results = knitr_results, echo = knitr_echo}
stock_default@Size_area_1 <- c(0.5, 0.5)
```
<!-- slot-chunk-end -->
<!-- slot-chunk-begin -->
### Frac_area_1 {#app:desc-stock-frac_area_1-default}

*Fraction de la biomasse non exploitée dans la zone 1 par rapport à la zone totale (zone 1 + zone 2). Limites inférieure et supérieure de la distribution uniforme. Nombres réels positifs.*

Nous réglerons ce paramètre à 0,5 pour imiter un modèle à une seule zone.

```{r desc-stock-frac_area_1-default, results = knitr_results, echo = knitr_echo}
stock_default@Frac_area_1 <- c(0.5, 0.5)
```
<!-- slot-chunk-end -->
<!-- slot-chunk-begin -->
### Prob_staying {#app:desc-stock-prob_staying-default}

*La probabilité que les individus de la zone 1 restent dans la zone 1 au cours d’une année. Limites inférieure et supérieure de la distribution uniforme. Fraction positive.*

Nous réglerons ce paramètre à 0,5 pour imiter un modèle à une seule zone.

```{r desc-stock-prob_staying-default, results = knitr_results, echo = knitr_echo}
stock_default@Prob_staying <- c(0.5, 0.5)
```
<!-- slot-chunk-end -->

<!-- slot-chunk-begin -->
### SRrel {#app:desc-stock-srrel-default}

*Type de relation stock-recrue. Valeur entière unique, changement (1) Beverton-Holt (2) Ricker.

Nous utiliserons une relation stock-recrue de Beverton-Holt comme dans la plupart des évaluations du poisson de fond en Colombie-Britannique et comme on le suppose dans les estimations du taux de variation définies dans ce modèle opérationnel.

```{r desc-stock-srrel-default, results = knitr_results, echo = knitr_echo}
stock_default@SRrel <- 1L
```
<!-- slot-chunk-end -->

<!-- slot-chunk-begin -->
### Fdisc {#app:desc-stock-fdisc-default}

*Fraction des poissons rejetés qui meurent. Limites inférieure et supérieure de la distribution uniforme.*

Comme décrit ci-après, nous suggérons de configurer provisoirement le modèle opérationnel de sorte que tous les rejets soient considérés comme faisant partie des prises. Comme le taux de rejet sera réglé à zéro, ce paramètre n’aura aucun effet. On pourrait explorer cette option pour certains scénarios de modèles opérationnels.

```{r desc-stock-fdisc-default, results = knitr_results, echo = knitr_echo}
stock_default@Fdisc <- c(1, 1)
```
<!-- slot-chunk-end -->

## TIROIRS PAR DÉFAUT RELATIFS À LA FLOTTILLE {#app:desc-fleet-default}

```{r warnings = FALSE}
fleet_default <- methods::new('Fleet')
```

<!-- slot-chunk-begin -->
### EffYears {#app:desc-fleet-effyears-default}

*Années représentant les points de jonction (sommets) de l’effort variable dans le temps. Vecteur. Nombres réels non négatifs.*

Par défaut, nous remplirons ce champ à partir du modèle d’analyse de la réduction des stocks.

```{r desc-fleet-effyears-default, results = knitr_results, echo = knitr_echo}
fleet_default@EffYears
```
<!-- slot-chunk-end -->
<!-- slot-chunk-begin -->
### EffLower {#app:desc-fleet-efflower-default}

*Limite inférieure de l’effort relatif correspondant à EffYears. Vecteur. Nombres réels non négatifs.*

Par défaut, nous remplirons ce champ à partir du modèle d’analyse de la réduction des stocks.

```{r desc-fleet-efflower-default, results = knitr_results, echo = knitr_echo}
fleet_default@EffLower
```
<!-- slot-chunk-end -->
<!-- slot-chunk-begin -->
### EffUpper {#app:desc-fleet-effupper-default}

*Limite supérieure de l’effort relatif correspondant à EffYears. Vecteur. Nombres réels non négatifs.*

Par défaut, nous remplirons ce champ à partir du modèle d’analyse de la réduction des stocks.

```{r desc-fleet-effupper-default, results = knitr_results, echo = knitr_echo}
fleet_default@EffUpper
```
<!-- slot-chunk-end -->
<!-- slot-chunk-begin -->
### Esd {#app:desc-fleet-esd-default}

*Variabilité interannuelle supplémentaire du taux de mortalité par pêche. Limites inférieure et supérieure de la distribution uniforme. Nombres réels non négatifs.*

Nous supposerons que la mortalité par pêche ne varie pas dans le temps par défaut.

```{r desc-fleet-esd-default, results = knitr_results, echo = knitr_echo}
fleet_default@Esd <- c(0, 0)
```
<!-- slot-chunk-end -->
<!-- slot-chunk-begin -->
### qinc {#app:desc-fleet-qinc-default}

*Variation moyenne en pourcentage de l’efficacité de la pêche (applicable uniquement à la projection prospective et au contrôle des entrées). Limites inférieure et supérieure de la distribution uniforme. Nombres réels non négatifs.*

Nous supposerons que l’efficacité de la pêche ne varie pas dans le temps par défaut.

```{r desc-fleet-qinc-default, results = knitr_results, echo = knitr_echo}
fleet_default@qinc <- c(0, 0)
```
<!-- slot-chunk-end -->
<!-- slot-chunk-begin -->
### qcv {#app:desc-fleet-qcv-default}

*Variabilité interannuelle de l’efficacité de la pêche (applicable uniquement à la projection prospective et au contrôle des entrées). Limites inférieure et supérieure de la distribution uniforme. Nombres réels non négatifs.*

Nous supposerons que l’efficacité de la pêche ne varie pas dans le temps par défaut.

```{r desc-fleet-qcv-default, results = knitr_results, echo = knitr_echo}
fleet_default@qcv <- c(0, 0)
```
<!-- slot-chunk-end -->
<!-- slot-chunk-begin -->
### SelYears {#app:desc-fleet-selyears-default}

*(Facultatif) Années représentant les points de jonction (sommets) où le profil de sélectivité historique change. Vecteur. Nombres réels positifs.*

Nous n'utiliserons pas cette fonction par défaut.

```{r desc-fleet-selyears-default, results = knitr_results, echo = knitr_echo}
fleet_default@SelYears
```
<!-- slot-chunk-end -->
<!-- slot-chunk-begin -->
### AbsSelYears {#app:desc-fleet-absselyears-default}

*(Facultatif) Années civiles correspondant à SelYears (p. ex. 1951, plutôt que 1), utilisées uniquement pour les courbes. Vecteur (de même longueur que SelYears). Nombres réels positifs.*

Nous n'utiliserons pas cette fonction par défaut.

```{r desc-fleet-absselyears-default, results = knitr_results, echo = knitr_echo}
fleet_default@AbsSelYears
```
<!-- slot-chunk-end -->
<!-- slot-chunk-begin -->
### L5Lower {#app:desc-fleet-l5lower-default}

*(Facultatif) Limite inférieure de L5. Vecteur. Nombres réels non négatifs.*

Nous n'utiliserons pas cette fonction par défaut.

```{r desc-fleet-l5lower-default, results = knitr_results, echo = knitr_echo}
fleet_default@L5Lower
```
<!-- slot-chunk-end -->
<!-- slot-chunk-begin -->
### L5Upper {#app:desc-fleet-l5upper-default}

*(Facultatif) Limite supérieure de L5. Vecteur. Nombres réels non négatifs.*

Nous n'utiliserons pas cette fonction par défaut.

```{r desc-fleet-l5upper-default, results = knitr_results, echo = knitr_echo}
fleet_default@L5Upper
```
<!-- slot-chunk-end -->
<!-- slot-chunk-begin -->
### LFSLower {#app:desc-fleet-lfslower-default}

*(Facultatif) Limite inférieure de LFS. Vecteur. Nombres réels non négatifs.*

Nous n'utiliserons pas cette fonction par défaut.

```{r desc-fleet-lfslower-default, results = knitr_results, echo = knitr_echo}
fleet_default@LFSLower
```
<!-- slot-chunk-end -->
<!-- slot-chunk-begin -->
### LFSUpper {#app:desc-fleet-lfsupper-default}

*(Facultatif) Limite supérieure de LFS. Vecteur. Nombres réels non négatifs.*

Nous n'utiliserons pas cette fonction par défaut.

```{r desc-fleet-lfsupper-default, results = knitr_results, echo = knitr_echo}
fleet_default@LFSUpper
```
<!-- slot-chunk-end -->
<!-- slot-chunk-begin -->
### VmaxLower {#app:desc-fleet-vmaxlower-default}

*(Facultatif) Limite inférieure de Vmaxlen. Vecteur. Fraction.*

Nous n'utiliserons pas cette fonction par défaut.

```{r desc-fleet-vmaxlower-default, results = knitr_results, echo = knitr_echo}
fleet_default@VmaxLower
```
<!-- slot-chunk-end -->
<!-- slot-chunk-begin -->
### VmaxUpper {#app:desc-fleet-vmaxupper-default}

*(Facultatif) Limite supérieure de Vmaxlen. Vecteur. Fraction.*

Nous n'utiliserons pas cette fonction par défaut.

```{r desc-fleet-vmaxupper-default, results = knitr_results, echo = knitr_echo}
fleet_default@VmaxUpper
```
<!-- slot-chunk-end -->
<!-- slot-chunk-begin -->
### MPA {#app:desc-fleet-mpa-default}

*(Facultatif) Matrice spécifiant les fermetures spatiales pendant les années historiques.*

Nous n'utiliserons pas cette fonction par défaut.

```{r desc-fleet-mpa-default, results = knitr_results, echo = knitr_echo}
fleet_default@MPA
```
<!-- slot-chunk-end -->

<!-- slot-chunk-begin -->
### DR {#app:desc-fleet-dr-default}

*Taux de rejet : la fraction des poissons capturés qui sont rejetés. Limites inférieure et supérieure de la distribution uniforme. Fraction.*

Comme tous les rejets sont inclus dans les prises, nous le réglerons à 0.

```{r desc-fleet-dr-default, results = knitr_results, echo = FALSE}
fleet_default@DR <- 0
```

<!-- slot-chunk-end -->

<!-- slot-chunk-begin -->
### LR5 {#app:desc-fleet-lr5-default}

*Longueur la plus courte correspondant à une rétention de 5 %. Limites inférieure et supérieure de la distribution uniforme.*

Ce paramètre ne devrait pas avoir d’incidence sur les résultats, car nous supposons une mortalité par rejet de 100 % et la déclaration de toutes les prises par défaut.

```{r desc-fleet-lr5-default, results = knitr_results, echo = knitr_echo}
fleet_default@LR5
```
<!-- slot-chunk-end -->

<!-- slot-chunk-begin -->
### LFR {#app:desc-fleet-lfr-default}

*La longueur la plus courte qui est entièrement conservée. Limites inférieure et supérieure de la distribution uniforme.*

Ce paramètre ne devrait pas avoir d’incidence sur les résultats, car nous supposons une mortalité par rejet de 100 % et la déclaration de toutes les prises par défaut.

```{r desc-fleet-lfr-default, results = knitr_results, echo = knitr_echo}
fleet_default@LFR
```
<!-- slot-chunk-end -->

<!-- slot-chunk-begin -->
### Rmaxlen {#app:desc-fleet-rmaxlen-default}

*La rétention du poisson à `Linf`. Limites inférieure et supérieure de la distribution uniforme.*

Ce paramètre ne devrait pas avoir d’incidence sur les résultats, car nous supposons une mortalité par rejet de 100 % et la déclaration de toutes les prises par défaut.

```{r desc-fleet-rmaxlen-default, results = knitr_results, echo = knitr_echo}
fleet_default@Rmaxlen <- c(1, 1)
```
<!-- slot-chunk-end -->

<!-- slot-chunk-begin -->
### Vmaxlen {#app:desc-fleet-vmaxlen-default}

*La vulnérabilité des poissons à `Linf`. Limites inférieure et supérieure de la distribution uniforme. Fraction.*

Nous réglerons ce paramètre à 1 par défaut. Si ce paramètre est réglé à une valeur inférieure à 1, cela suppose une sélectivité en forme de dôme.

```{r desc-fleet-vmaxlen-rex, results = knitr_results, echo = knitr_echo}
fleet_default@Vmaxlen <- c(1, 1)
```
<!-- slot-chunk-end -->



## TIROIRS PAR DÉFAUT RELATIFS AUX OBSERVATIONS {#app:desc-obs-default}

```{r warnings = FALSE}
obs_default <- methods::new('Obs')
```

<!-- slot-chunk-begin -->
### Crefbiascv {#app:desc-obs-crefbiascv-default}

*Coefficient de variation log-normal pour le biais persistant d’échantillonnage dans MSY. Limites inférieure et supérieure de la distribution uniforme.*

Les procédures de gestion provisoires n’utilisent pas ce tiroir.

```{r desc-obs-crefbiascv-default, results = knitr_results, echo = knitr_echo}
obs_default@Crefbiascv
```
<!-- slot-chunk-end -->

## TIROIRS PAR DÉFAUT RELATIFS À LA MISE EN ŒUVRE {#app:desc-imp-default}

```{r warnings = FALSE}
imp_default <- methods::new('Imp')
```

<!-- slot-chunk-begin -->
### TACFrac {#app:desc-imp-tacfrac-default}

*Fraction moyenne pêchée du total autorisé des captures (TAC). Limites inférieure et supérieure de la distribution uniforme. Nombre réel positif.*

Nous n'utiliserons pas cette fonction par défaut.

```{r desc-imp-tacfrac-default, results = knitr_results, echo = knitr_echo}
imp_default@TACFrac
```
<!-- slot-chunk-end -->
<!-- slot-chunk-begin -->
### TACSD {#app:desc-imp-tacsd-default}

*Coefficient de variation log-normal dans la fraction pêchée du TAC. Limites inférieure et supérieure de la distribution uniforme. Nombres réels non négatifs.*

Nous n'utiliserons pas cette fonction par défaut.

```{r desc-imp-tacsd-default, results = knitr_results, echo = knitr_echo}
imp_default@TACSD
```
<!-- slot-chunk-end -->
<!-- slot-chunk-begin -->
### SizeLimFrac {#app:desc-imp-sizelimfrac-default}

*La taille minimale réelle qui est conservée, exprimée en fraction de la taille. Limites inférieure et supérieure de la distribution uniforme. Nombre réel positif.*

Nous n'utiliserons pas cette fonction par défaut.

```{r desc-imp-sizelimfrac-default, results = knitr_results, echo = knitr_echo}
imp_default@SizeLimFrac
```
<!-- slot-chunk-end -->
<!-- slot-chunk-begin -->
### SizeLimSD {#app:desc-imp-sizelimsd-default}

*Coefficient de variation log-normal contrôlant le décalage entre une limite de taille minimale et la taille minimale réelle conservée. Limites inférieure et supérieure de la distribution uniforme. Nombres réels non négatifs.*

Nous n'utiliserons pas cette fonction par défaut.

```{r desc-imp-sizelimsd-default, results = knitr_results, echo = knitr_echo}
imp_default@SizeLimSD
```
<!-- slot-chunk-end -->

<!-- slot-chunk-begin -->
### CAA_nsamp {#app:desc-obs-caa_nsamp-default}

*Nombre d’observations des prises selon l’âge par pas de temps. Limites inférieure et supérieure de la distribution uniforme.*

Ce tiroir ne sera pas pertinent dans le modèle opérationnel principal puisqu’aucune des procédures de gestion proposées n’utilise les données sur l’âge. Il pourrait être réactivé si on évalue la valeur de l’information inhérente à la détermination de l’âge du poisson et en utilisant les procédures de gestion qui s’en servent.

```{r desc-obs-caa_nsamp-default, results = knitr_results, echo = knitr_echo}
obs_default@CAA_nsamp
```
<!-- slot-chunk-end -->

<!-- slot-chunk-begin -->
### CAA_ESS {#app:desc-obs-caa_ess-default}

*Taille effective de l’échantillon (tirages de l’âge indépendants) du modèle multinomial d’erreur d’observation des prises selon l’âge. Limites inférieure et supérieure de la distribution uniforme.*

Ce tiroir ne sera pas pertinent dans les modèles opérationnels à moins que les procédures de gestion n’utilisent les données sur la composition selon l’âge.

```{r desc-obs-caa_ess-default, results = knitr_results, echo = knitr_echo}
obs_default@CAA_ESS
```
<!-- slot-chunk-end -->

<!-- slot-chunk-begin -->
### CAL_nsamp {#app:desc-obs-cal_nsamp-default}

*Nombre d’observations des prises selon la longueur par pas de temps. Limites inférieure et supérieure de la distribution uniforme.*

Ce tiroir ne sera pas pertinent dans les modèles opérationnels à moins que les procédures de gestion n’utilisent les données sur la composition selon la longueur.

```{r desc-obs-cal_nsamp-default, results = knitr_results, echo = knitr_echo}
obs_default@CAL_nsamp
```
<!-- slot-chunk-end -->

<!-- slot-chunk-begin -->
### CAL_ESS {#app:desc-obs-cal_ess-default}

*Taille effective de l’échantillon (tirages de la longueur indépendants) du modèle multinomial d’erreur d’observation des prises selon la longueur. Limites inférieure et supérieure de la distribution uniforme.*

Ce tiroir ne sera pas pertinent dans les modèles opérationnels à moins que les procédures de gestion n’utilisent les données sur la composition selon la longueur.

```{r desc-obs-cal_ess-default, results = knitr_results, echo = knitr_echo}
obs_default@CAL_ESS
```
<!-- slot-chunk-end -->
