# PROCÉDURES DE GESTION À DONNÉES LIMITÉES {#app:MPs}

Nous donnons ici un aperçu des procédures de gestion qui peuvent être utilisées dans ce Cadre.
Les procédures de gestion sont une combinaison de celles qui proviennent de la documentation et de celles qui ont été utilisées dans des évaluations récentes pour d’autres poissons de fond de la Colombie-Britannique.
Nous nous concentrons sur les procédures de gestion « à production contrôlée »---les procédures de gestion qui recommandent un TAC---pour assurer la cohérence avec l’approche de gestion du poisson de fond en Colombie-Britannique.
La liste n’est pas exhaustive et s’allongera probablement ou sera adaptée au fil du temps.

Nous précisons que la notation entre les procédures de gestion n’est pas toujours uniforme (p. ex. différents symboles peuvent être utilisés pour la pente d’un indice de l’abondance relative), mais nous avons cherché à maintenir la cohérence avec la documentation de DLMtool ou les publications de source primaire dans la mesure du possible.

## PROCÉDURES DE GESTION À PRISES CONSTANTES {#sec:mp-cc-overall}

Les procédures de gestion de cette catégorie établissent des prises constantes, souvent fondées sur des prises historiques moyennes. Ce type de procédures de gestion est statique et ne tient donc pas compte de la rétroaction entre l’état du stock subséquent et les recommandations de la procédure de gestion.
Néanmoins, ces procédures de gestion sont simples, peuvent ne constituer qu’une modification mineure du statu quo et, dans certains cas, peuvent satisfaire aux paramètres de rendement.

### CC_hist20 : Prises historiques moyennes {#sec:mp-cc-hist}

Il s’agit d’une procédure de gestion simple dans laquelle on calcule les prises historiques moyennes pour les utiliser afin de définir un TAC constant (« CC » indiquant des prises constantes).
Le TAC de l’année $y$ est calculé comme suit :

$$
\textrm{TAC}_y = \frac{\sum_{i=1}^{n}C_i}{n},
$$

où $n$ est le nombre d’années historiques et $C_i$ les prises dans l’année historique $i$.
Pour le cas qui nous intéresse en Colombie-Britannique, nous suggérons d’utiliser les prises moyennes des 20 dernières années, ce qui comprend une période après la mise en œuvre des QIT dans la pêche au chalut en 1996.
Nous appelons cette procédure de gestion « CC_hist20 » :

$$
\textrm{TAC}_y = \frac{\sum_{i=n-20+1}^{n}C_i}{20}.
$$

Pour des stocks précis, les analystes pourraient envisager d’autres années de départ qui sont pertinentes pour les stocks en question.

### CC : Prises constantes {#sec:mp-cc}

Pour ces procédures de gestion, le TAC est calculé comme une fraction de la moyenne des prises historiques des cinq dernières années [@geromont2015] :

$$
\textrm{TAC}_y = \alpha \frac{\sum_{i=n-5+1}^{n}C_i}{5},
$$

où $\alpha$ est une valeur supérieure à zéro.
Le TAC est constant pour toutes les projections futures.
Nous suggérons les procédures de gestion « CC » provisoires suivantes, qui diffèrent de par leur valeur de $\alpha$ :

- CC1.2: $\alpha = 1,2$
- CC1.1: $\alpha = 1,1$
- CC1.0: $\alpha = 1,0$
- CC0.9: $\alpha = 0,9$
- CC0.8: $\alpha = 0,8$
- CC0.7: $\alpha = 0,7$
- CC0.6: $\alpha = 0,6$

## PROCÉDURES DE GESTION INDICE-PENTE ET INDICE-RATIO {#sec:index-slope-ratio}

Les procédures de gestion de cette catégorie formulent une recommandation de TAC fondée sur la variation d’un indice de l’abondance relative dans le temps.
Le terme « pente » est utilisé parce que de nombreuses procédures de gestion dans cette catégorie ajustent une régression linéaire à l’indice de l’abondance relative (habituellement dans l’espace logarithmique) et produisent une recommandation qui diminue généralement le TAC si la pente est négative et l’augmente si la pente est positive.
Certaines procédures de gestion sont fondées sur des ratios de l’abondance relative certaines années.

### Iratio : Ratio de l’indice moyen {#sec:mp-iratio}

Cette procédure de gestion ajuste le TAC selon un ratio, $\alpha$, dont le numérateur est l’indice moyen des deux dernières années de la série chronologique et le dénominateur est l’indice moyen des trois années précédant celles du numérateur.
Cette procédure de gestion est fondée sur la méthode 3.2 utilisée par le CIEm pour les stocks à données limitées [@ices2012; @jardim2015]. Le TAC est calculé comme suit :

\begin{align}
\textrm{TAC}_y &= \alpha C_{y-1},\\
\alpha &=
\left. \frac{I_{y-1} + I_{y-2}} {2} \middle/
\frac{I_{y-3} + I_{y-4} + I_{y-5}} {3} \right. ,
\end{align}

où $C_{y-1}$ correspond aux prises de l’année précédente et $\alpha$ est le ratio de l’indice moyen des deux dernières années de la série chronologique et de l’indice moyen des 3--5 dernières années.
En raison de la nature biennale de la plupart des relevés menés en Colombie-Britannique pour une zone, nous proposons une autre version de cette procédure de gestion, « Iratio2 », qui calcule le ratio avec les deux dernières années d’observations de relevé disponibles au numérateur et les trois dernières années d’observations de relevé disponibles au dénominateur.

### GB_slope : Pente de l’indice de Geromont et Butterworth {#sec:mp-gb-slope}

Cette procédure de gestion ajuste le TAC en fonction des prises antérieures et de la tendance d’un indice de l’abondance relative pour viser des taux de prises relativement stables [@geromont2015] (figure \@ref(fig:mp-gbslope-demo)). Le TAC est calculé comme suit :

$$
\textrm{TAC}_y= C_{y-1}(1+\lambda \beta_I),
$$

où $C_{y-1}$ est les prises de l’année précédente, $\beta_I$ est la pente d’une régression linéaire de l’indice de l’abondance ln au cours des $n$ années précédentes (valeur par défaut de $n = 5$) et $\lambda$ est un paramètre de contrôle entre 0 et 1 qui ajuste la rapidité de l’ajustement du TAC en fonction de la pente de l’indice. Le TAC est assujetti aux conditions suivantes qui limitent le taux auquel il peut être ajusté à la hausse ou à la baisse :

- si le TAC suivant > 1,2 les dernières prises, alors le TAC = 1,2 $\times$ les dernières prises
- si le TAC suivant < 0,8 les dernières prises, alors le TAC = 0,8 $\times$ les dernières prises.

La valeur $\lambda$ par défaut est 1 dans l’outil DLMtool.

Nous proposons ici d’ajouter une version avec une valeur plus basse de $\lambda$ ($\lambda = 0,66$), qui est donc moins sensible aux variations de l’indice de l’abondance relative.
De plus, nous proposons d’étendre la régression linéaire à six ou huit ans, en raison de la nature biennale des relevés synoptiques au chalut, ce qui engloberait un nombre constant d’années pour lesquelles des données sont disponibles. Nous désignons ces procédures de gestion par « GB_slope_6_1 », « GB_slope_6_0,66 », « GB_slope_8_1 » et « GB_slope_8_0,66 », où les chiffres indiquent le nombre d’années et la valeur de $\lambda$, respectivement. Le nombre d’années et le paramètre $\lambda$ pourraient être explorés comme paramètres de réglage pour certains stocks.

```{r mp-gbslope-demo, fig.cap="Illustration de GB\\_slope pour différentes valeurs de $\\lambda$, le paramètre de gain ou de lissage qui détermine dans quelle mesure les recommandations relatives au TAC sont sensibles aux changements de l’indice d’abondance relative.", fig.width=6, out.width="3.75in"}
colour_scale <- ggplot2::scale_colour_brewer(palette= "Dark2")
f <- function(catch_previous = 100, lambda = 1, slope) {
  tac_star <- catch_previous * (1 + lambda * slope)
  tac <- tac_star
  if (tac_star / catch_previous > 1.2) tac <- catch_previous * 1.2
  if (tac_star / catch_previous < 0.8) tac <- catch_previous * 0.8
  tac
}
pars <- expand.grid(
  catch_previous = 100,
  lambda = c(0.50, 0.66, 1.00),
  slope = seq(-0.5, 0.5, length.out = 200)
)
pars$tac <- purrr::pmap_dbl(pars, f)

library(ggplot2)
library(dplyr)
pars %>%
  mutate(lambda = sprintf("%.2f", (lambda))) %>%
  ggplot(aes(slope, tac, colour = lambda)) +
  geom_line() +
  gfdlm::theme_pbs() +
  labs(
    colour = expression(gamma),
    x = "Pente dans ln(index)",
    y = "TAC (fondé sur 100 t l’an dernier)"
  ) +
  geom_hline(yintercept = 100, lty = 2, alpha = 0.4) +
  colour_scale
```

### Islope : Suivi de la pente de l’indice {#sec:mp-islope}

Ces procédures de gestion ajustent progressivement le TAC pour tenter de maintenir un indice de l’abondance relative constant (figure \@ref(fig:mp-islope-demo)).
Les procédures de gestion sont semblables à « GB_slope » avec l’ajout d’un paramètre qui détermine le TAC pour la première année de projection et différents choix du paramètre $\lambda$. Le TAC est calculé comme suit :

$$
\textrm{TAC}_y = \textrm{TAC}^*(1+\lambda \beta_I),
$$

où, dans la première année de projection, $\textrm{TAC}^*$ est $(1-x)$ multiplié par les prises moyennes des cinq dernières années historiques. Les années suivantes, $\textrm{TAC}^*$ est le TAC de l’année précédente.
Encore une fois, $\lambda$ est un paramètre de gain ou de lissage, et $\beta I$ est la pente de l’indice de l’abondance ln les $n$ dernières années (nous avons fixé $n = 6$).

Quatre variantes de cette procédure sont décrites dans @geromont2015a :

- Islope1 : La moins prudente sur le plan biologique, avec $\lambda = 0,4$ et $x = 0,2$
- Islope2 : De plus en plus prudente sur le plan biologique, avec $\lambda = 0,4$ et $x = 0,3$
- Islope3 : De plus en plus prudente sur le plan biologique, avec $\lambda = 0,4$ et $x = 0,4$
- Islope4 : La plus prudente sur le plan biologique, avec $\lambda = 0,2$ et $x = 0,4$

En raison de ces valeurs de $x$, les quatre versions commencent à un TAC de 60--80 % des prises moyennes récentes.
En ce qui concerne les pêches du poisson de fond en Colombie-Britannique, nous ne nous attendons pas à ce que les stocks soient surexploités actuellement. Nous proposons donc l’ensemble suivant, avec un TAC de début à 80 % ou 100 % des prises moyennes au cours des cinq dernières années historiques :

- Islope0.4_100 : $\lambda = 0,4$ et $x = 0$
- Islope0.4_80 : $\lambda = 0,4$ et $x = 0,2$
- Islope0.2_100 : $\lambda = 0,2$ et $x = 0$
- Islope0.2_80 : $\lambda = 0,2$ et $x = 0,2$

Nous avons en outre modifié cette procédure de gestion pour ajouter une augmentation proportionnelle maximale du TAC de 1,2 d’une année à l’autre.

```{r mp-islope-demo, fig.cap="Illustration des procédures de gestion Islope pour 2 valeurs de $\\lambda$. Le paramètre $x$ a seulement une incidence sur le TAC dans l’année de projection initiale, et par conséquent il n’est pas illustré.", fig.width=6, out.width="3.75in"}
f <- function(catch_mean_recent = 100, x = 0.2, lambda = 0.4,
  slope = 0.2) {
  tac_star <- (1 - x) * catch_mean_recent
  tac <- tac_star * (1 + lambda * slope)
  if (tac < 0) tac <- 0
  if (tac / catch_mean_recent > 1.2) tac <- catch_mean_recent * 1.2
  tac
}
pars <- expand.grid(
  catch_mean_recent = 100,
  x = c(0),
  lambda = c(0.2, 0.4),
  slope = seq(-0.75, 0.75, length.out = 200)
)
pars$tac <- purrr::pmap_dbl(pars, f)
pars %>%
  mutate(x = paste("x =", x)) %>%
  ggplot(aes(slope, tac, colour = as.factor(lambda))) +
  geom_line() +
  gfdlm::theme_pbs() +
  labs(
    colour = expression(gamma),
    x = "Pente dans ln(index)",
    y = "TAC (fondé sur 100 t l’an dernier)"
  ) +
  geom_hline(yintercept = 100, lty = 2, alpha = 0.4) +
  colour_scale +
  scale_x_continuous(breaks = seq(-0.75, 0.75, 0.25))
```

### IDX : Procédure de gestion fondée sur un indice de @cox2020 {#sec:mp-idx}

Cette procédure de gestion a été utilisée dans le plan de rétablissement du sébaste aux yeux jaunes des eaux extérieures en Colombie-Britannique [@cox2020] (figure \@ref(fig:mp-idx-demo)).
Elle attribue le TAC selon la formule suivante :

$$
\textrm{TAC}_y =
\begin{cases}
\textrm{TAC}_\textrm{Floor}, & \textrm{if}\ \Delta I_y \leq \delta_\textrm{min} \\
(1 + \Delta I_y ) \textrm{TAC}_{y-1}, & \textrm{if}\ \delta_\textrm{min} \lt \Delta I_y \leq \delta_\textrm{max} \\
(1 + \delta_\textrm{max}) \textrm{TAC}_{y-1}, & \textrm{if}\ \Delta I_y \gt \delta_\textrm{max},
\end{cases}
$$

où $\delta_\textrm{min}$ est la baisse la plus négative autorisée dans l’indice de la biomasse relative avant la fermeture de la pêche cette année-là (en supposant par défaut que $\textrm{TAC}_\textrm{Floor}$ est de 20 % des prises moyennes des cinq dernières années historiques) et $\Delta I_y$ est la valeur de l’indice actuel divisée par la dernière valeur de l’indice observée moins 1.
Nous avons fixé $\delta_\textrm{min} = -0,5$ comme dans [@cox2020], mais cette valeur peut être réglée pour les différents stocks.
L’augmentation maximale du TAC est plafonnée à $\delta_\textrm{max} 0,25$ par défaut.

Cette procédure de gestion peut être lissée davantage :

$$
\textrm{TAC}_y = \lambda \cdot \textrm{TAC}_y + (1-\lambda) \textrm{TAC}_{y-1},
$$

où $\lambda$ contrôle le degré de lissage et peut varier entre 0 et 1. @cox2020 ont utilisé $\lambda=0,5$. Nous définissons ces procédures de gestion pour DLMtool comme "IDX" ($\delta_{\textrm{min}} = -0,5$, $\delta_{\textrm{max}} = 0,25$) et « IDX_smooth » (identique à IDX, mais avec $\lambda = 0,5$ pour répartir la différence entre le TAC proposé potentiellement et celui précédemment recommandé).

Dans l’idéal, $\textrm{TAC}_\textrm{Floor}$ serait fixé selon une base propre au stock à une valeur raisonnable nécessaire pour maintenir les autres pêches du poisson de fond. Provisoirement, en l’absence d’une valeur plancher propre au stock, « IDX » fixera le plancher à 20 % des prises moyennes des cinq dernières années historiques.

```{r mp-idx-demo, fig.cap="Illustration des procédures de gestion IDX pour deux valeurs de $\\delta_{\\textrm{min}}$ et $\\delta_{\\textrm{max}}$, montrant également deux valeurs de $\\textrm{TAC}_\\textrm{Floor}$ ."}
f <- function(tac_prev, tac_floor, delta_min, delta_max, delta_ind) {
  if (delta_ind <= delta_min) tac <- tac_floor
  if (delta_ind > delta_min && delta_ind <= delta_max)
    tac <- (1 + delta_ind) * tac_prev
  if (delta_ind > delta_max)
    tac <- (1 + delta_max) * tac_prev
  if (tac < 0) tac <- 0
  tac
}
pars <- expand.grid(
  tac_prev = 100,
  tac_floor = c(0, 10),
  delta_min = c(-0.5, -0.25),
  delta_max = c(0.2, 0.4),
  delta_ind = seq(-0.6, 0.6, length.out = 100)
)
pars$tac <- purrr::pmap_dbl(pars, f)
pars$delta_max <- as.factor(pars$delta_max)
pars$delta_min <- as.factor(pars$delta_min)
levels(pars$delta_min) <- c(expression(delta[min]==-0.50), expression(delta[min]==-0.25))
levels(pars$delta_max) <- c(expression(delta[max]==0.20), expression(delta[max]==0.40))
pars %>%
  ggplot(aes(delta_ind, tac, colour = as.factor(tac_floor))) +
  geom_line() +
  facet_grid(delta_min ~ delta_max, labeller = label_parsed) +
  gfdlm::theme_pbs() +
  labs(
    colour = expression(TAC[Floor]),
    x = expression(Delta ~ I[y]),
    y = "TAC (fondé sur 100 t l’an dernier)"
  )+
  geom_hline(yintercept = 100, lty = 2, alpha = 0.4) +
  colour_scale
```

## PROCÉDURES DE GESTION INDICE-CIBLE {#sec:mp-index-target}

Les procédures de gestion de cette catégorie visent à maintenir un indice de l’abondance relative à un certain niveau de référence.
Habituellement, ce niveau de référence est fixé en fonction d’une hypothèse de ce que serait l’indice si le stock était à $B_\textrm{MSY}$.
Comme il serait difficile de l’appliquer aux données réelles d’une manière conforme à cette hypothèse, nous proposons plutôt de modifier cette procédure de gestion pour fixer le niveau de l’indice cible à un niveau historique de l’indice, qui serait choisi stock par stock.
Nous fixons provisoirement le niveau de référence à la valeur moyenne de l’indice pour les 10 années précédant la période de projection.
Les analystes, en consultation avec les gestionnaires et les intervenants, peuvent choisir d’ajuster cette période de référence ou fixer une autre valeur de l’indice de référence.
Le rendement des choix de l’indice de référence peut être évalué dans la simulation en boucle fermée.

### IT : Indice cible itératif {#sec:mp-it}

Il s’agit de procédures de gestion indice-cible où le TAC est modifié en fonction des niveaux actuels de l’indice (l’indice moyen des cinq dernières années) par rapport à un niveau cible.
Traditionnellement, le niveau cible est fixé à la valeur de l’indice à $B_\textrm{MSY}$, sous réserve de l’erreur d’observation.
Comme nous l’avons mentionné ci-dessus, nous avons modifié cette procédure de gestion pour fixer le niveau cible à la valeur moyenne de l’indice sur les 10 ans précédant la période de projection.

Le TAC est calculé comme suit :

$$
\textrm{TAC}_y = C_{y-1} I_\delta,
$$

où $C_{y-1}$ correspond aux prises de l’année précédente et $I_\delta$ est le ratio de l’indice moyen des cinq dernières années par rapport au niveau de l’indice de référence.

Il existe deux versions de cette procédure :

- IT5, où les variations annuelles maximales du TAC sont de 5 %;
- IT10, où les variations annuelles maximales du TAC sont de 10 %.

Nous désignons nos variantes historiques « IT5_hist » et « IT10_hist ».

### Itarget : Indice cible progressif {#sec:mp-itarget}

Les procédures de gestion « Itarget » [@geromont2015; @geromont2015a] ajustent progressivement le TAC en fonction des valeurs de référence des prises et de l’indice de l’abondance (figure \@ref(fig:mp-itarget-demo)).

Si $I_\textrm{recent}\ge I_0$ le TAC est calculé comme suit :

$$
\textrm{TAC}_{y+1} = \textrm{TAC}^* \left[w + (1 - w)\left(\frac{I_\textrm{recent} - I_0}{I_\textrm{target} - I_0}\right)\right],
$$

Sinon :

$$
\textrm{TAC}_{y+1} = w \cdot \textrm{TAC}^* \left(\frac{I_\textrm{recent}}{I_0}\right)^2,
$$

Ces calculs dépendent de :

- $I_\textrm{recent}$, l’indice moyen sur les cinq dernières années;
- $I_\textrm{ave}$, l’indice moyen sur les 10 années précédant la période de projection;
- $C_\textrm{ave}$, les prises historiques moyennes des cinq dernières années de la période historique;
- $\lambda$, la fraction de $I_\textrm{ave}$ sous laquelle les TAC futurs sont réduits quadratiquement (figure \@ref(fig:mp-itarget-demo));
- $\delta$, la fraction de $I_\textrm{ave}$ définissant la valeur de l’indice cible;
- $x$, la différence proportionnelle entre les prises futures et $C_\textrm{ave}$;
- $w$, un paramètre de lissage qui définit le « taux de variation » de la pente de l’ajustement.

puis de :

- $I_0 = \lambda I_\textrm{ave}$;
- $I_\textrm{target} = \delta I_\textrm{ave}$; ;
- $\textrm{TAC}^* = x C_\textrm{ave}$, la cible des prises.

@geromont2015 et @geromont2015a proposent un certain nombre de configurations de ces procédures de gestion.
Nous suggérons de commencer par les versions provisoires suivantes et d’étudier le réglage d’une gamme plus complète de valeurs des paramètres si l’une des versions provisoires donne de bons résultats.

Nous recommandons les valeurs de base provisoires suivantes :
$\lambda = 0,2$, $\delta = 1$, $w = 0,5$, $x = 1$. Elles représentent :

- l’ajustement du TAC diminuant quadratiquement à 20 % de l’indice moyen au cours des 10 dernières années historiques ($\lambda = 0,2$);
- un indice cible de la valeur moyenne de l’indice au cours des 10 dernières années ($\delta = 1$);
- un taux de variation modéré de la pente de l’ajustement ($w = 0,5$);
- des prises cibles égales aux prises historiques moyennes des cinq dernières années de la période historique ($x = 1$).

Nous recommandons ensuite de faire varier chacun des paramètres tout en maintenant les autres à leur valeur par défaut (figure \@ref(fig:mp-itarget-demo2)) :

- Itarget_base :  $\lambda = 0,2$, $\delta = 1$, $w = 0,5$, $x = 1$
- Itarget_w0.8 :  $\lambda = 0,2$, $\delta = 1$, $w = 0,8$, $x = 1$
- Itarget_x0.2 :  $\lambda = 0,2$, $\delta = 1$, $w = 0,5$, $x = 1,2$
- Itarget_x0.8 :  $\lambda = 0,2$, $\delta = 1$, $w = 0,5$, $x = 0,8$
- Itarget_d1.2 :  $\lambda = 0,2$, $\delta = 1,2$, $w = 0,5$, $x = 1$
- Itarget_d0.8 :  $\lambda = 0,2$, $\delta = 0,8$, $w = 0,5$, $x = 1$

```{r mp-itarget-demo, fig.cap="Illustration des procédures de gestion Itarget possibles pour un éventail de paramètres de réglage range d’après $I_\\textrm{ave} = 1$, qui montre les effets de la variation de $w$. Dans tous les cas, $I_0 = \\lambda I_\\textrm{ave} = 0,2$, valeur sous laquelle le TAC est réduit quadratiquement. À noter que delta correspond à $\\delta$.", fig.asp=0.75}
f_itarget <- function(TACtarg, Irecent, Itarg, Iave, w, lambda = 0.2) {
  I0 <- lambda * Iave
  if (Irecent >= I0) {
    TAC <- TACtarg * ((w + (1 - w) * ((Irecent - I0) / (Itarg - I0))))
  } else {
    TAC <- w * TACtarg * (Irecent / I0)^2
  }
  if (TAC < 0) TAC <- 0
  TAC
}
pars <- expand.grid(
  TACtarg = c(80, 100, 120),
  Irecent = seq(0, 1.8, length.out = 300),
  Itarg = c(0.8, 1, 1.2),
  Iave = 1,
  w = seq(0.2, 0.8, 0.1),
  lambda = c(0.2)
)
pars$tac <- purrr::pmap_dbl(pars, f_itarget)
pars %>%
  mutate(TACtarg = paste("x = ", sprintf("%3.0f", TACtarg))) %>%
  mutate(Itarg = paste("delta = ", Itarg)) %>%
  ggplot(aes(Irecent, tac, colour = as.factor(w), group = paste(lambda, w))) +
  geom_line() +
  gfdlm::theme_pbs() +
  facet_grid(TACtarg ~ Itarg) +
  labs(
    colour = "w",
    x = expression(I[récent] / I[cible]),
    y = "TAC (fondé sur une moyenne de 100 dernières années historiques)"
  ) +
  geom_hline(yintercept = 100, lty = 2, alpha = 0.4) +
  geom_vline(xintercept = 1, lty = 2, alpha = 0.2) +
  scale_colour_viridis_d() +
  coord_cartesian(expand = FALSE)
```

```{r mp-itarget-demo2, fig.cap="Illustration de procédures de gestion Itarget provisoires d’après $I_\\textrm{ave} = 1$, avec les combinaisons de paramètres provisoires recommandées. Dans tous les cas, $I_0 = \\lambda I_\\textrm{ave} = 0,2$, valeur sous laquelle le TAC est réduit quadratiquement. À noter que delta correspond à $\\delta$.", fig.asp=0.75}
pars <- expand.grid(
  TACtarg = c(80, 100, 120),
  Irecent = seq(0, 2, length.out = 300),
  Itarg = c(0.8, 1, 1,2),
  Iave = 1,
  w = c(0.2, 0.5, 0.8),
  lambda = 0.2
)
pars2 <- dplyr::filter(pars, TACtarg == 100, Itarg == 1, w == 0.5) %>%
  bind_rows(dplyr::filter(pars, TACtarg == 100, Itarg == 1, w == 0.8)) %>%
  bind_rows(dplyr::filter(pars, TACtarg == 120, Itarg == 1, w == 0.5)) %>%
  bind_rows(dplyr::filter(pars, TACtarg == 80,  Itarg == 1, w == 0.5)) %>%
  bind_rows(dplyr::filter(pars, TACtarg == 100, Itarg == 1.2, w == 0.5)) %>%
  bind_rows(dplyr::filter(pars, TACtarg == 100, Itarg == 0.8, w == 0.5))

pars2$tac <- purrr::pmap_dbl(pars2, f_itarget)
pars2 %>%
  mutate(TACtarg = paste("x = ", sprintf("%3.0f", TACtarg))) %>%
  mutate(Itarg = paste("delta = ", Itarg)) %>%
  ggplot(aes(Irecent, tac, colour = as.factor(w))) +
  geom_line() +
  gfdlm::theme_pbs() +
  facet_grid(TACtarg ~ Itarg) +
  labs(
    colour = "w",
    x = expression(I[récent] / I[cible]),
    y = "TAC (fondé sur une moyenne de 100 dernières années historiques)"
  ) +
  geom_hline(yintercept = 100, lty = 2, alpha = 0,4) +
  geom_vline(xintercept = 1, lty = 2, alpha = 0,2) +
  scale_colour_viridis_d() +
  coord_cartesian(expand = FALSE)
```

\clearpage

### ITM : Indice-cible fondé sur le taux de mortalité naturelle {#sec:mp-itm}

« ITM » est une procédure de gestion indice-cible où le TAC est modifié en fonction des niveaux actuels de l’indice, la fenêtre définissant « actuel » en fonction de la mortalité naturelle présumée $M$ (figures \@ref(fig:mp-itm-demo)).

La procédure de gestion est définie comme suit :

$$
\textrm{TAC}_y = \textrm{TAC}_{y-1} \delta I,
$$

où $\delta I$ est le ratio de l’indice moyen sur $4 \left(1/M\right)^{1/4}$ années par rapport à l’indice de référence.
La variation fractionnelle maximale du TAC est déterminée par $x$, défini comme $x = \textrm{max} \left( \left( 5+25M \right) / 100,\ 0,2\right)$. Comme pour les autres procédures de gestion de l’indice de référence, nous utilisons une période historique de l’indice pour établir le niveau de l’indice de référence---provisoirement les 10 dernières années avant la période de projection.

```{r mp-itm-demo, fig.cap="Illustration de la procédure de gestion ITM. (a) Illustration de la façon dont le TAC est fondé sur la mortalité naturelle (M) et sur $\\delta I$, le changement proportionnel de l’indice d’abondance relative par rapport à un niveau de référence. À noter que l’effet de M n’apparaît que pour les valeurs élevées de M---0,2 et 0,5 se chevauchent dans cette figure. (b) Illustration du rapport entre M et le nombre d’années utilisé pour calculer l’indice d’abondance relative moyen récent.", fig.asp=0.385}
f <- function(tac_prev, M, deltaI) {
 mc <- max(c((5 + 25 * M)/100), 0.2)
 if (deltaI < (1 - mc))
   deltaI <- 1 - mc
 if (deltaI > (1 + mc))
   deltaI <- 1 + mc
 tac <- tac_prev * deltaI
 if (tac < 0) tac <- 0
 tac
}
pars <- expand.grid(
  tac_prev = 100,
  M = c(0.2, 0.5, 0.8, 0.9),
  deltaI = c(0.5, 0.666, 1, 1.5, 2)
)
pars$tac <- purrr::pmap_dbl(pars, f)
fudge <- 0.2
pars$tac[pars$M == 0.2] <- pars$tac[pars$M == 0.2]
pars$tac[pars$M == 0.5] <- pars$tac[pars$M == 0.5] + fudge
pars$tac[pars$M == 0.8] <- pars$tac[pars$M == 0.8]
pars$tac[pars$M == 0.9] <- pars$tac[pars$M == 0.9]
g1 <- pars %>%
  ggplot(aes(deltaI, tac, colour = as.factor(M))) +
  geom_line() +
  ggsidekick::theme_sleek() +
  labs(
    colour = expression(M),
    x = expression(delta ~ I),
    y = "TAC (fondé sur 100 t l’an dernier)"
  )+
  geom_hline(yintercept = 100, lty = 2, alpha = 0.4) +
  colour_scale +
  theme(legend.position = c(0.2, 0.75))

f <- function(M) {
 4 * (1/M)^(1/4)
}
pars <- expand.grid(
  M = seq(0.05, 0.8, length.out = 300)
)
pars$years <- purrr::pmap_dbl(pars, f)
g2 <- pars %>%
  ggplot(aes(M, years)) +
  geom_line() +
  gfdlm::theme_pbs() +
  labs(
    x = expression(M),
    y = "Années"
  )
cowplot::plot_grid(g1, g2, labels = "auto")
```

## PROCÉDURES DE GESTION FONDÉES SUR UN MODÈLE {#sec:mp-model-based}

### Modèle de production excédentaire {#sec:mp-sp}

En plus des procédures de gestion empiriques décrites ci-dessus, nous proposons d’inclure un modèle de production excédentaire jumelé à une règle de contrôle des prises comme procédure de gestion fondée sur un modèle. Ici, nous utilisons le modèle de production excédentaire mis en œuvre dans MSEtool [@huynh_msetool_2019] et TMB [@tmb], d’après @fletcher1978.

La biomasse $B$ de l’année $y$ est calculée comme suit :

$$
B_y = B_{y-1} + P_{y-1} - C_{y-1},
$$

où $C_y$ correspond aux prises observées et $P_y$ est la production excédentaire donnée par la formule

$$
P_y = \gamma \times \textrm{MSY} \times \left(\dfrac{B_y}{K}-\left[\dfrac{B_y}{K}\right]^n\right),
$$

où $K$ est la capacité de charge, $\textrm{MSY}$ est le rendement maximal durable estimé et $n$ est le paramètre qui contrôle la forme de la courbe de production, $\gamma$ étant défini comme

$$
\gamma = \dfrac{1}{n-1}n^{n/(n-1)}.
$$

Le paramètre de production $n$ est habituellement fixe, produisant le modèle de Schaefer [@schaefer1954] avec une courbe de production symétrique ($B_{\textrm{MSY}}/K = 0,5$) lorsque $n = 2$. Le modèle de Fox est le cas limitatif du paramétrage de Fletcher quand $n \rightarrow 1$, où

$$
K = e \times B_{MSY},
$$

$$
r = F_{\textrm{MSY}},
$$

et

$$
P_y = -e \times \textrm{MSY} \times \dfrac{B_y}{K} \times \log\left(\dfrac{B_y}{K}\right).
$$

En conditionnant le modèle sur les prises observées, l’indice prévu $\hat{I}_y$ est

$$
\hat{I}_y = \hat{q} \hat{B}_y
$$

et le taux de récolte est

$$
\hat{F}_y = \dfrac{C_y}{\hat{B}_y}.
$$

La vraisemblance de l’indice observé $I_y$, en supposant une distribution log-normale, est

$$
\log(I_y) \sim \textrm{Normal}(\log[\hat{I}_y], \sigma),
$$

où $\sigma$ représente l’écart-type.

Nous jumelons ces modèles de production excédentaire avec les règles de contrôle des prises suivantes (figure \@ref(fig:mp-hcrs)) :

1. HCR-4010 : Au-delà de 40 % de *B*/*B*~0~ estimée (biomasse divisée par la biomasse féconde à l’équilibre non exploitée), $F_y = \hat{F}_\textrm{MSY}$; à 10 % de *B*/*B*~0~, $F_y = 0$; estimée; entre 10 % et 40 %, interpoler le facteur d’ajustement de façon linéaire. Cette règle de contrôle des prises est couramment appliquée dans la documentation sur les pêches et sur la côte Ouest des États-Unis [p. ex. @berger_2019].

2. HCR-8040 : Au-dessus de 80 % de *B*/*B*~MSY~ estimée, $F_y = \hat{F}_\textrm{MSY}$; à 40 % de *B*/*B*~MSY~ estimée, $F_y = 0$; entre 40 % et 80 %, interpoler le facteur d’ajustement de façon linéaire.
Il convient de noter que ce point de référence est fondé sur *B*~MSY~ alors que HCR-4010 repose sur *B*~0~.
Cette règle de contrôle des prises crée des points de contrôle opérationnels qui imitent les points de référence biologiques provisoires (point de référence supérieur du stock et point de référence limite) du Cadre pour la pêche durable du MPO (figure \@ref(fig:pa-illustration)), les points de contrôle opérationnels définissant les seuils des mesures de gestion (c.-à-d. réduction de la mortalité par pêche).
Nous notons toutefois que les points de contrôle opérationnels ne doivent pas nécessairement correspondre aux points de référence biologiques (PRB) pour être conformes au Cadre pour la pêche durable.
Par exemple, un modèle peut générer des estimations biaisées de *B*/*B*~MSY~ et être mieux jumelé avec des points de contrôle opérationnel qui diffèrent des points de référence biologiques pour obtenir un rendement qui répond aux objectifs de durabilité définis par les points de référence biologiques [p. ex. @cox2013].

3. HCR-6040 : Une règle de contrôle des prises légèrement moins prudente sur le plan biologique que la HCR-8040 [@cox2013].
Cette règle ne commence pas à abaisser le TAC de MSY jusqu’à ce que *B*/*B*~MSY~ < 0,6.

Nous désignons ces procédures de gestion comme suit : « SP8040 » (modèle de production excédentaire de Schaefer, RCP 8040), « SP8040_Fox » (modèle de production excédentaire de Fox, RCP 8040), etc.
Nous incluons seulement le modèle de production excédentaire de Schaefer avec la règle 4010, puisque le choix de la fonction de production ne devrait pas avoir d’incidence sur une règle de contrôle des prises fondée sur l’épuisement.

Nous incluons également les règles RCP « méta » suivantes [e.g., @cox2020], qui peuvent être modifiées au besoin pour des stocks particuliers :

- L’augmentation maximale du TAC pour une année donnée est de 20 %.
- La diminution maximale du TAC pour une année donnée est de 50 %.
- Le TAC minimum est de 10 % des prises de la dernière année historique.
- Le TAC n’est pas augmenté à moins que la procédure de gestion ne recommande de l’augmenter d’au moins 5 %.

Nous incluons ces règles (modifiables) dans une procédure de gestion définie comme 'SP_gf()` dans le progiciel gfdlm en R [@gfdlm].


```{r, mp-hcrs, fig.cap="Règles de contrôle des prises provisoires proposées associées aux procédures de gestion fondées sur un modèle.", fig.asp=0.25, fig.width=9, warning=FALSE, out.width="\\textwidth"}
f <- function (Brel, LRP, TRP, rel_min = 0, rel_max = 1, ...) {
    adj <- rep(rel_max, length(Brel))
    adj[Brel <= LRP] <- rel_min
    cond <- Brel > LRP & Brel < TRP
    adj[cond] <- (rel_max - rel_min)/(TRP - LRP) * (Brel[cond] -
        LRP) + rel_min
    adj
}
pars8040 <- expand.grid(
  Brel = seq(0, 1, length.out = 200),
  LRP = c(0.4),
  TRP = c(0.8),
  type = "HCR-8040", stringsAsFactors = FALSE)
pars8040$tac <- purrr::pmap_dbl(pars8040, f)

pars6040 <- expand.grid(
  Brel = seq(0, 1, length.out = 200),
  LRP = c(0.4),
  TRP = c(0.6),
  type = "HCR-6040", stringsAsFactors = FALSE)
pars6040$tac <- purrr::pmap_dbl(pars6040, f)

pars4010 <- expand.grid(
  Brel = seq(0, 1, length.out = 200),
  LRP = c(0.1),
  TRP = c(0.4),
  type = "HCR-4010", stringsAsFactors = FALSE)
pars4010$tac <- purrr::pmap_dbl(pars4010, f)

parsMSY <- expand.grid(
  Brel = seq(0, 1, length.out = 200),
  LRP = NA,
  TRP = NA,
  type = "HCR-MSY", stringsAsFactors = FALSE)
parsMSY$tac <- 1

pars <- bind_rows(pars8040, pars4010) %>%
  bind_rows(pars6040) %>%
  bind_rows(parsMSY)

pars$type <- as.factor(pars$type)
pars$type <- forcats::fct_relevel(pars$type, "HCR-MSY", "HCR-4010", "HCR-6040", "HCR-8040")

make_hcr_fig <- function(dat, xlab = expression(~B/B[0])) { 
  ggplot(dat, aes(Brel, tac)) +
  geom_line() +
  ggsidekick::theme_sleek() +
  labs(
    x = xlab,
    y = "Facteur d’ajustement du TAC\n(proportion de MSY)"
  ) +
  geom_vline(aes(xintercept = LRP), lty = 2, alpha = 0.4) +
  geom_vline(aes(xintercept = TRP), lty = 2, alpha = 0.4)
}

g1 <- make_hcr_fig(filter(pars, type == "HCR-4010")) + ggtitle("HCR-4010")
g2 <- make_hcr_fig(filter(pars, type == "HCR-8040"), expression(Estimated~B/B[MSY])) + ggtitle("HCR-8040") +
  xlab(paste("B/BMSY", en2fr("Estimated")))
g3 <- make_hcr_fig(filter(pars, type == "HCR-6040"), expression(Estimated~B/B[MSY])) + ggtitle("HCR-6040") +
  xlab(paste("B/BMSY", en2fr("Estimated")))

cowplot::plot_grid(g1, g2, g3, nrow = 1)
```
