\clearpage

```{r, echo=FALSE}
library(here)
filter_data_rex <- function(d,
                            minimum_year = 1996,
                            maximum_year = 2019,
                            major_stat_area_codes = c("03", "04"),
                            survey_series_descs = c("West Coast Vancouver Island Synoptic Bottom Trawl")) {
  d$commercial_samples <- d$commercial_samples %>%
    dplyr::filter(major_stat_area_code %in% major_stat_area_codes) %>%
    dplyr::mutate(year = lubridate::year(trip_start_date)) %>%
    dplyr::filter(year <= maximum_year, year >= minimum_year)

  d$survey_samples <- d$survey_samples %>%
    dplyr::filter(survey_series_desc %in% survey_series_descs) %>%
    dplyr::mutate(year = lubridate::year(trip_start_date)) %>%
    dplyr::filter(year <= maximum_year, year >= minimum_year)

  d$catch <- d$catch %>%
    dplyr::filter(major_stat_area_code %in% major_stat_area_codes) %>%
    dplyr::mutate(year = lubridate::year(fe_start_date)) %>%
    dplyr::filter(year <= maximum_year, year >= minimum_year)

  d$survey_index <- d$survey_index %>%
    dplyr::filter(survey_series_desc %in% survey_series_descs) %>%
    dplyr::filter(year <= maximum_year, year >= minimum_year)

  d
}
load_data_rex <- gfdlm::load_data_factory("rex sole",
  file = here("generated-data", "rex-sole.rds")
)

all_years <- 1996:2019
if (!file.exists(here::here("generated-data", "rex-catch2.rds"))) {
  # .d <- readRDS("/Volumes/Extreme-SSD/gfs/report/data-cache/rex-sole.rds")
  # .d <- .d$catch
  .d <- gfdata::get_catch("rex sole")
  table(.d$year)
  .d$area <- gfplot::assign_areas(.d$major_stat_area_name)
  d_catch <- dplyr::filter(.d, year >= 1996, year <= 2019, area == "3CD")
  # d_catch <- catch <- d_catch %>%
  #   gfplot::tidy_catch() %>%
  #   group_by(year) %>%
  #   summarize(value = sum(value)) %>%
  #   right_join(tibble(year = all_years), by = "year") %>%
  #   pull(value)
  saveRDS(d_catch, file = here::here("generated-data", "rex-catch2.rds"))
} else {
  d_catch <- readRDS(here::here("generated-data", "rex-catch2.rds"))
}
```

```{r}
science_name <- "Glyptocephalus zachirusadus"
drex <- load_data_rex() %>% filter_data_rex()
drex$catch <- dplyr::filter(d_catch, year <= 2019)
saveRDS(drex, here::here("generated-data", "rex-filter-data.rds"))
```

# DÉFINITION DU MODÈLE OPÉRATIONNEL DE LA PLIE ROYALE {#app:desc-om-rex}

```{r message = FALSE}
library(DLMtool)
knitr_results <- TRUE
knitr_echo <- TRUE
```

Cette section décrit les spécifications du modèle opérationnel de la plie royale. Certains scénarios de modèle opérationnel des ensembles de référence et de robustesse attribuent des options de rechange pour certains paramètres. Nous l’indiquons ci-dessous lorsque c’est le cas.

## DESCRIPTION DES TIROIRS DU STOCK {#app:desc-stock-rex}

```{r warnings = FALSE}
stock_rex <- methods::new("Stock")
nsim <- 650
cpars <- list()
set.seed(282943)
```

Nous commençons par établir la graine aléatoire pour l’échantillonnage à partir des distributions ci-dessous :

```{r, echo=TRUE, eval=FALSE}
set.seed(282943)
```

```{r rex-stock-defaults, echo=FALSE}
stock_rex@Size_area_1 <- c(0.5, 0.5)
stock_rex@Frac_area_1 <- c(0.5, 0.5)
stock_rex@Prob_staying <- c(0.5, 0.5)
stock_rex@Mexp <- c(NA_real_, NA_real_)
stock_rex@R0 <- 1000
stock_rex@SRrel <- 1L
stock_rex@Fdisc <- c(1, 1)
stock_rex@Name <- "Rex Sole WCVI"
```

<!-- slot-chunk-begin -->
### Common_name {#app:desc-stock-common_name-rex}

*Nom commun de l’espèce.*

```{r desc-stock-common_name-rex, results = knitr_results, echo = knitr_echo}
stock_rex@Common_Name <- "Rex Sole"
```
<!-- slot-chunk-end -->

<!-- slot-chunk-begin -->
### Species {#app:desc-stock-species-rex}

*Nom scientifique de l’espèce.*

```{r desc-stock-species-rex, results = knitr_results, echo = knitr_echo}
stock_rex@Species <- "Glyptocephalus zachirus"
```
<!-- slot-chunk-end -->

<!-- slot-chunk-begin -->
### maxage {#app:desc-stock-maxage-rex}

*Âge maximal simulé des individus. Nombre entier positif.*

L’âge maximal enregistré pour une plie royale dans les eaux de la Colombie-Britannique est de 15 ans dans le relevé de l’assemblage plurispécifique dans le détroit d’Hécate en 1998. Nous n’avons pas de données sur l’âge dans notre base de données pour la zone 3CD qui nous permettraient de déterminer l’âge maximal pour cette région. @munk2001 note que l’âge maximal observé pour la plie royale dans le golfe d’Alaska est de 27 ans. Cet âge maximum devient le groupe plus lorsque l’analyse de la réduction des stocks est exécutée.

```{r desc-stock-maxage-rex, results = knitr_results, echo = knitr_echo}
stock_rex@maxage <- 27
```
<!-- slot-chunk-end -->

<!-- slot-chunk-begin -->
### M {#app:desc-stock-m-rex}

*Taux de mortalité naturelle.*

@mcgilliard2017 ont utilisé 0,17 y^-1^ pour *M*, mais ils notent également que les taux de croissance et la taille peuvent varier en fonction de la latitude, ce qui peut influencer *M*. *M* est probablement légèrement plus élevée en Colombie-Britannique à des latitudes plus basses. Ici, nous ajoutons une plage de valeurs possibles de *M* en commençant par une limite plus basse que celle de @mcgilliard2017. L’âge maximal de 15 ans observé dans notre base de données implique une valeur plus élevée de *M*, bien que cet âge maximal soit probablement une sous-estimation. Nous incluons un autre scénario du modèle opérationnel avec une valeur plus élevée de *M* (*M* = 0,3 y^-1^).

```{r desc-stock-m-rex, results = knitr_results, echo = knitr_echo}
stock_rex@M <- c(0.17, 0.25)
```
<!-- slot-chunk-end -->

<!-- slot-chunk-begin -->
### h {#app:desc-stock-h-rex}

*Taux de variation de la relation stock-recrue.*

@maunder2012 cite @myers1999, qui ont trouvé une valeur médiane de 0,80 du taux de variation pour les poissons plats et note qu’en raison du biais dans la valeur estimée pour la morue franche dans ce document, la valeur pourrait être plus proche de 0,94. @grandin2017arrowtooth ont estimé le taux de variation pour la plie à grande bouche, mais ont trouvé que leur valeur a posteriori était fortement influencée par leur valeur a priori (ils estimaient une médiane de 0,88 avec un intervalle de confiance à 95 % de 0,69--0,98 qui correspond presque à la valeur a priori). Ici, nous utiliserons la même valeur a priori que celle utilisée dans @grandin2017arrowtooth (figure \@ref(fig:desc-rex-h)), mais nous inclurons également un autre scénario de modèle opérationnel avec un taux de variation fixé à une valeur relativement élevée de 0,95.

<!-- quantile(rbeta(1e6, shape1 = 13.4, shape2 = 2.4), probs = c(0.025, 0.5, 0.975)) -->
<!-- stock_rex@h <- c(0.80, 0.95) -->

```{r desc-stock-h-rex, results = knitr_results, echo = knitr_echo}
cpars$h <- rbeta(nsim, 13.4, 2.4)
```

Il convient de noter que si les échantillons de $h$ étaient plus faibles, ils seraient dans l’idéal limités à $[0.2, 1)$ par une transformation. Par exemple : `0.8 * rbeta(nsim, 13.4, 2.4) + 0.2`.

```{r desc-rex-h, fig.cap="Density of h prior.", fig.width=6, out.width="4in"}
h <- seq(0, 1, length.out = 200)
hd <- dbeta(h, 13.4, 2.4)
ggplot(data.frame(h = h, Density = hd), aes(h, Density)) +
  geom_line() +
  theme_pbs() +
  ylab(en2fr("Density", french))
```

<!-- slot-chunk-end -->

<!-- slot-chunk-begin -->
### Perr {#app:desc-stock-perr-rex}

*Erreur de processus, le coefficient de variation des écarts du recrutement log-normal.*

@thorson2014 ont constaté que l’écart-type moyen des écarts du recrutement logarithmique pour les pleuronectiformes était d’environ 0,64. @mcgilliard2017 ont utilisé 0,6 pour les stocks du golfe d’Alaska. Nous utiliserons une distribution normale centrée autour de cette valeur de 0,6 avec un peu de variation représentée par un ET de 0,1 :

<!-- stock_rex@Perr <- c(0.4, 0.9) -->

```{r desc-stock-perr-rex, results = knitr_results, echo = knitr_echo}
cpars$Perr <- rnorm(nsim, 0.6, 0.1)
```
<!-- slot-chunk-end -->

<!-- slot-chunk-begin -->
### AC {#app:desc-stock-ac-rex}

*Autocorrélation dans les écarts du recrutement.*

Ce paramètre sera remplacé par le modèle d’analyse de la réduction des stocks (ARS) fondé sur un calcul a posteriori effectué sur les écarts du recrutement historique estimés.

<!-- stock_rex@AC <- c(0.2, 0.7) -->

```{r desc-stock-ac-rex1, results = knitr_results, echo = knitr_echo}
cpars$AC <- c(0, 1)
```

```{r desc-stock-ac-rex, results = knitr_results, echo = FALSE}
cpars$AC <- rnorm(nsim, 0.44, 0.27)
cpars$AC[cpars$AC > 1] <- 1
cpars$AC[cpars$AC < -1] <- -1
```
<!-- slot-chunk-end -->

<!-- slot-chunk-begin -->
### Linf {#app:desc-stock-linf-rex}

*Longueur maximale.*

Bien que nous n’ayons pas d’âge dans notre base de données pour la côte ouest de l’île de Vancouver, il y a un nombre limité d’âges dans le relevé de l’assemblage plurispécifique du détroit d’Hécate et un modèle de von Bertalanffy convient raisonnablement bien (figure \@ref(fig:rex-length1)). Nous extrairons des échantillons de la valeur a posteriori du modèle (figure \@ref(fig:desc-vb-parameters)) et les enregistrerons en tant que paramètres personnalisés.

Nous avons ajusté le modèle avec Stan [@rstan] en utilisant le modèle mis en œuvre dans le progiciel gfplot en R [@gfplot] selon l’équation suivante :

$$
  L_i \sim \operatorname{Log-normal}
  \left( \log(l_{\infty} (1 - \exp(-k (A_i - t_0)))), \sigma \right),
$$

où $L_i$ et $A_i$ renvoient à la longueur et à l’âge du poisson $i$, $\sigma$ fait référence au paramètre d’échelle de la distribution log-normale, et tous les autres paramètres font référence à l’équation de von Bertalanffy.
Nous avons utilisé des valeurs a priori peu informatives : $k \sim \textrm{Normal}(0, 2)$, $L_\mathrm{inf} \sim \textrm{Normal}(0, \varphi)$, $t_0 \sim \textrm{Normal}(0, 20)$ et $\sigma \sim \textrm{Student-t}(3,0, 2)$, où $\varphi$ fait référence au quantile de 99 % des longueurs observées (36 cm).
Nous avons échantillonné 8 000 itérations sur quatre chaînes à partir de la valeur a posteriori et vérifié que les chaînes concordaient avec la convergence au moyen des paramètres Rhat (facteur de réduction d’échelle potentiel) et ESS (taille effective de l’échantillon) ainsi que des tracés des échantillons [@gelman2014].

```{r rex-length1, echo=FALSE, fig.cap="Modèle de von Bertalanffy ajusté aux longueurs et aux âges du relevé de l’assemblage plurispécifique du détroit d’Hécate. Les points représentent les poissons individuels et les lignes représentent 100 échantillons de la valeur a posteriori.", fig.width=6, out.width='4in'}
if (!file.exists(here("generated-data", "msa-ages-rex.rds"))) {
  msa <- gfdata::get_survey_samples("rex sole", ssid = 2)
  saveRDS(msa, file = here("generated-data", "msa-ages-rex.rds"))
} else {
  msa <- readRDS(here("generated-data", "msa-ages-rex.rds"))
}
msa <- dplyr::filter(msa, !is.na(age))
if (!file.exists(here("generated-data", "rex-vb.rds"))) {
  set.seed(1)
  vb_model <- gfplot::fit_vb(msa, sex = "all", method = "mcmc", iter = 8000)
  saveRDS(vb_model, file = here("generated-data", "rex-vb.rds"))
} else {
  vb_model <- readRDS(here("generated-data", "rex-vb.rds"))
}
# vb_model$model
vb_post <- rstan::extract(vb_model$model)
set.seed(3829)
i <- sample(seq_along(vb_post$k), nsim)
cpars$K <- as.numeric(vb_post$k[i])
cpars$t0 <- as.numeric(vb_post$t0[i])
cpars$Linf <- as.numeric(vb_post$linf[i])

ages <- seq(min(vb_model$data$age), max(vb_model$data$age), length.out = 100)
vb <- function(age, linf, k, t0) {
  linf * (1 - exp(-k * (age - t0)))
}
.dp <- purrr::pmap_df(
  list(cpars$Linf[1:100], cpars$K[1:100], cpars$t0[1:100], seq_along(cpars$t0[1:100])), ~ {
    data.frame(ages = ages, length = vb(ages, ..1, ..2, ..3), id = ..4)
  }
)
ggplot(.dp, aes(ages, length, group = id)) +
  geom_point(
    data = vb_model$data, aes(x = age, y = length), inherit.aes = FALSE
  ) +
  geom_line(alpha = 0.1) +
  gfdlm::theme_pbs() +
  xlab("Âge (années)") + ylab("Longueur (cm)")
```

```{r desc-stock-linf-rex, results = knitr_results, echo = knitr_echo}
cpars$Linf <- as.numeric(vb_post$linf[i])
```
<!-- slot-chunk-end -->

<!-- slot-chunk-begin -->
### K {#app:desc-stock-k-rex}

*Coefficient de croissance k de von Bertalanffy.*

```{r desc-stock-k-rex, results = knitr_results, echo = knitr_echo}
cpars$K <- as.numeric(vb_post$k[i])
```
<!-- slot-chunk-end -->

<!-- slot-chunk-begin -->
### t0 {#app:desc-stock-t0-rex}

*Âge théorique de von Bertalanffy à la longueur zéro.*

Le paramètre $t_0$ estimé dans notre modèle est légèrement positif, bien qu’il y ait très peu de poissons de moins de quatre ans dans cet ensemble de données pour alimenter le modèle.

```{r desc-stock-t0-rex, results = knitr_results, echo = knitr_echo}
cpars$t0 <- as.numeric(vb_post$t0[i])
```

```{r desc-vb-parameters, fig.cap="Postérieurs des paramètres von Bertalanffy.", fig.width=6, out.width="4in", fig.asp=0.5}
vbd <- data.frame(t0 = vb_post$t0, k = vb_post$k, linf = vb_post$linf) %>%
  tidyr::pivot_longer(tidyr::everything(), names_to = "variable", values_to = "value")
ggplot(vbd, aes(value)) + geom_histogram() +
  facet_wrap(~variable, scales = "free_x", ncol = 3) +
  theme_pbs() + xlab("Valeur du paramètre") + ylab("Échantillons") +
  coord_cartesian(expand = FALSE)
```

<!-- slot-chunk-end -->

<!-- slot-chunk-begin -->
### L50 {#app:desc-stock-l50-rex}

*Longueur à 50 % de maturité.*

Nous avons suffisamment de données sur la maturité et la longueur pour ajuster un modèle de maturité logistique. @mcgilliard2017 ont noté que la longueur à la maturité variait selon la latitude, mais que l’âge à la maturité était assez constant entre les stocks.

Bien que nous visualisions séparément la relation pour les poissons mâles et femelles (figure \@ref(fig:desc-stock-mat-plot)), nous intégrons un modèle linéaire généralisé (MLG) logistique bayésien (modèle linéaire généralisé) avec rstanarm [@rstanarm] pour échantillonner les valeurs des paramètres d’un modèle qui estime la maturité d’un poisson mâle/femelle moyen à partir de nos échantillons (figure \@ref(fig:desc-lw-fits)).
Nous avons utilisé des valeurs a priori de Normal(0, 50) pour l’intersection et de Normal(0, 10) pour l’effet de la longueur et mâle/femelle.
Nous avons échantillonné 2 000 itérations pour chacune des quatre chaînes de la valeur a posteriori et nous avons vérifié que les chaînes concordaient avec la convergence en utilisant la même approche que celle décrite ci-dessus pour le modèle de von Bertalanffy.

```{r desc-stock-mat-plot, fig.width=6, out.width="4in", fig.cap="Maturité prévue selon la longueur pour les mâles et les femelles séparément. Les traits en haut et en bas indiquent les poissons individuels échantillonnés avec un certain chevauchement. Les courbes représentent les prévisions tirées d’une régression logistique. La ligne verticale représente la longueur à 50\\% de maturité."}
m_mat <- gfplot::fit_mat_ogive(drex$survey_samples, type = "length")
gfplot::plot_mat_ogive(m_mat, french = TRUE)

.d <- m_mat$data
.d$sex <- .d$female - mean(.d$female)
.d$length <- .d$age_or_length

if (!file.exists(here("generated-data", "rex-mat-model.rds"))) {
  mat_bayes <- rstanarm::stan_glm(mature ~ length * sex,
  data = .d, family = binomial(link = "logit"),
  cores = parallel::detectCores(), iter = 2000,
  prior_intercept = rstanarm::normal(0, scale = 50, autoscale = FALSE),
  prior = rstanarm::normal(0, scale = 10, autoscale = FALSE),
  seed = 8983
)
  saveRDS(mat_bayes, file = here("generated-data", "rex-mat-model.rds"))
} else {
  mat_bayes <- readRDS(here("generated-data", "rex-mat-model.rds"))
}
post_mat <- as.data.frame(mat_bayes)
logit_perc <- function(a, b, perc) -(log((1 / perc) - 1) + a) / b
L50 <- logit_perc(a = post_mat$`(Intercept)`, b = post_mat$length, perc = 0.5)
i <- sample(seq_along(post_mat$length), nsim)
```

```{r desc-stock-rex-mat2, fig.width=6, out.width="4in", fig.cap="Maturité prévue selon la longueur à partir du modèle bayésien pour un poisson de sexe mâle/femelle moyen. Les lignes translucides fines représentent 100 tirages de la valeur a posteriori."}
La <- seq(0, max(m_mat$pred_data$age_or_length), length.out = 300)
mat_prob <- function(x, intercept, slope) {
  plogis(intercept + x * slope)
}
.i <- sample(seq_along(post_mat$length), size = 100)
.dm <- purrr::pmap_df(
  list(post_mat$`(Intercept)`[.i], post_mat$length[.i], seq_along(post_mat$length[.i])), ~ {
    data.frame(length = La, prob = mat_prob(La, ..1, ..2), id = ..3)
  }
) %>% mutate(type = "Maturité")

.dm %>%
  ggplot(aes(length, prob, group = id)) +
  geom_line(alpha = 0.04) +
  labs(colour = "Type", y = "Probabilité", x = "Longueur (cm)") +
  theme_pbs() +
  coord_cartesian(expand = FALSE, ylim = c(-0.005, 1.005))
```

```{r desc-stock-l50-rex, results = knitr_results, echo = knitr_echo, message=FALSE, warning=FALSE}
cpars$L50 <- L50[i]
```

```{r desc-lw-fits, fig.cap="Échantillons a posteriori des paramètres de la longueur à la maturité. L50 représente la longueur à 50\\% de maturité, L90 représente la longueur à 95\\% de maturité et L50\\_95 représente la différence de longueur entre L50 et L95.", fig.width=6, out.width="4in", fig.asp=0.5}
L95 <- logit_perc(a = post_mat$`(Intercept)`, b = post_mat$length, perc = 0.95)
L50_95 <- L95 - L50
set.seed(3828)
lwd <- data.frame(L50 = L50, L95=L95, L50_95=L50_95) %>%
  reshape2::melt()
ggplot(lwd, aes(value)) + geom_histogram() +
  facet_wrap(~variable, scales = "free_x", ncol = 3) +
  theme_pbs() + xlab(en2fr("Parameter value", french)) + ylab(en2fr("Samples", french)) +
  coord_cartesian(expand = FALSE)
L95 <- logit_perc(a = post_mat$`(Intercept)`, b = post_mat$length, perc = 0.95)
```

Notre longueur moyenne estimée à 50 % de maturité (`r round(mean(L50), 1)` cm) se situe entre la longueur à 50 % de maturité déclarée pour la plie royale au large de l’Oregon (24 cm) et dans le golfe d’Alaska (35 cm) [@abookire2006].

<!-- slot-chunk-end -->

<!-- slot-chunk-begin -->
### L50_95 {#app:desc-stock-l50_95-rex}

*Augmentation de la longueur de 50 % à 95 % de maturité.*

Nous pouvons la calculer comme un paramètre dérivé de notre modèle de maturité logistique~:

```{r echo=TRUE, eval=FALSE}
L95 <- logit_perc(a = post_mat$`(Intercept)`, b = post_mat$length, perc = 0.95)
```

```{r desc-stock-l50_95-rex, results = knitr_results, echo = knitr_echo}
L50_95 <- L95 - L50
cpars$L50_95 <- L50_95[i]
```
<!-- slot-chunk-end -->

<!-- slot-chunk-begin -->
### D {#app:desc-stock-d-rex}

*Niveau actuel d’épuisement du stock BSR~actuelle~/BSR~non exploitée~.*

Ce paramètre sera donné par le modèle de conditionnement de l'analyse de la réduction des stocks et nous le laisserons donc en blanc ici.

```{r desc-stock-d-rex, results = knitr_results, echo = knitr_echo}
stock_rex@D
```
<!-- slot-chunk-end -->

<!-- slot-chunk-begin -->
### a {#app:desc-stock-a-rex}

*Paramètre longueur-poids alpha. Nombre réel positif.*

Nous avons suffisamment de données sur la longueur et le poids pour ajuster un modèle à nos données pour les deux sexes combinés :

(ref:desc-stock-a-rex) Relation longueur-poids pour la plie royale échantillonnée à partir du relevé synoptique sur la côte ouest de l’île de Vancouver avec les deux sexes combinés. Le modèle est ajusté comme dans @anderson2019synopsis (régression de log(poids) par rapport à log(longueur)) à l’aide du progiciel TMB dans R [@tmb] et d’un modèle d’observation de Student-t avec des degrés de liberté de 3 pour réduire la pondération des valeurs aberrantes.

<!-- Suppressing a Makevars R message: -->
```{r desc-stock-a-rex1, message=FALSE, warning=FALSE, echo=FALSE, fig.width=6, out.width="4in", results='hide', fig.cap="(ref:desc-stock-a-rex)"}
mlw <- gfplot::fit_length_weight(drex$survey_samples, sex = "all")
gfplot::plot_length_weight(object_all = mlw, col = c("All" = "black"), french = french)
```

```{r desc-stock-a-rex2, echo=TRUE, eval=FALSE, message=FALSE, warning=FALSE}
mlw <- gfplot::fit_length_weight(drex$survey_samples, sex = "all")
gfplot::plot_length_weight(object_all = mlw, col = c("All" = "black"), french = french)
```

```{r desc-stock-a-rex, results = knitr_results, echo = knitr_echo, message=FALSE, warning=FALSE, fig.width=6, out.width="4in", message=FALSE}
stock_rex@a <- exp(mlw$pars[["log_a"]])
round(log(stock_rex@a), 2)
round(stock_rex@a, 7)
```
<!-- slot-chunk-end -->

<!-- slot-chunk-begin -->
### b {#app:desc-stock-b-rex}

*Paramètre longueur-poids bêta. Nombre réel positif.*

```{r desc-stock-b-rex, results = knitr_results, echo = knitr_echo}
stock_rex@b <- mlw$pars[["b"]]
round(stock_rex@b, 2)
```
<!-- slot-chunk-end -->

## DESCRIPTION DES TIROIRS DE LA FLOTTILLE {#app:desc-fleet-rex}

```{r warnings = FALSE}
fleet_rex <- DLMtool::Generic_Fleet
```

```{r warnings = FALSE, echo=FALSE}
fleet_rex@Esd <- c(0, 0)
fleet_rex@qinc <- c(0, 0)
fleet_rex@qcv <- c(0, 0)
fleet_rex@EffYears <- 1996:2019
fleet_rex@EffLower <- rep(1, length(fleet_rex@EffYears))
fleet_rex@EffUpper <- rep(1, length(fleet_rex@EffYears))
fleet_rex@Spat_targ <- c(1, 1)
fleet_rex@DR <- 0
fleet_rex@LR5 <- numeric(0) # fake
fleet_rex@LFR <- numeric(0) # fake
fleet_rex@Rmaxlen <- numeric(0) # fake
fleet_rex@Vmaxlen <- c(1, 1) # i.e. not domed
fleet_rex@Name <- "BC Fleet"
fleet_rex@isRel <- FALSE
```

<!-- slot-chunk-begin -->
### nyears {#app:desc-fleet-nyears-rex}

*Le nombre d’années pour la simulation historique accélérée.*

Nous établirons le début de la période historique à 1996.

```{r desc-fleet-nyears-rex, results = knitr_results, echo = knitr_echo}
catch_yrs <- unique(drex$catch$year)
c(catch_yrs[1], catch_yrs[length(catch_yrs)])
fleet_rex@nyears <- length(catch_yrs)
fleet_rex@nyears
```
<!-- slot-chunk-end -->

<!-- slot-chunk-begin -->
### L5 {#app:desc-fleet-l5-rex}

*La longueur la plus courte correspondant à une vulnérabilité de 5 %.*

```{r min-caught-rex1}
n_caught <- drex$commercial_samples %>%
  dplyr::filter(!is.na(length)) %>%
  nrow()
```

Il n’y a que `r n_caught` poissons dont la longueur est mesurée dans les données sur les pêches commerciales sur la côte ouest de l’île de Vancouver, ce qui n’est pas suffisant pour estimer la sélectivité dans l’analyse de la réduction des stocks.
Nous partirons de l’hypothèse que les sélectivités dans les pêches commerciales et le relevé correspondent approximativement à l’ogive de maturité (mais sont entièrement sélectionnées par $L_\infty$), semblable à l’hypothèse formulée dans un modèle de type différence-délai selon laquelle la maturité et la vulnérabilité à la pêche se produisent au même âge.
Nous utilisons pour ces calculs $L^5 = 22$ et $L^\textrm{FS} = 32$. Nous inclurons une autre hypothèse selon laquelle la courbe de sélectivité est décalée vers la gauche, ce qui rend les poissons plus jeunes vulnérables à la pêche ($L^5 = 17$ et $L^\textrm{FS} = 28$).
Ces courbes seront spécifiées dans l’analyse de la réduction des stocks.

```{r desc-selectivity-function, fig.cap="Courbes de maturité selon la longueur et 2 courbes de sélectivité utilisées dans les modèles opérationnels. L’ogive de maturité représente 100 tirages de la valeur a posteriori. Les lignes verticales représentent les échantillons de $L_\\infty$.", fig.width=6, out.width='4in'}
v <- function(La, LFS, L5) {
  ifelse(La < LFS,{
    sigma_asc <- (L5 - LFS)^2 / sqrt(-log(0.05, base = 2))
    2 ^ (-1 * (La - LFS)^2 / sigma_asc)
  }, 1)
}
La <- seq(0, max(m_mat$pred_data$age_or_length), length.out = 300)
# plot(La, v(La, L5 = 20, LFS = 32), type = "l", lty = 1)
# lines(La, v(La, L5 = 28, LFS = 12), lty = 2)

vulnerable1 <- data.frame(length = La, prob = v(La, L5 = 22, LFS = 32)) %>%
  mutate(type = "Sélectivité 1", id = 9999)

vulnerable2 <- data.frame(length = La, prob = v(La, L5 = 17, LFS = 28)) %>%
  mutate(type = "Sélectivité 2", id = 99999)

bind_rows(.dm, vulnerable1) %>%
  bind_rows(vulnerable2) %>%
  ggplot(aes(length, prob, colour = type, group = id)) +
  geom_line(lwd = 1) +
  labs(colour = "Type", y = "Probabilité", x = "Longueur (cm)") +
  theme_pbs() +
  coord_cartesian(expand = FALSE, ylim = c(-0.005, 1.005)) +
  scale_colour_manual(values = c("#00000006", RColorBrewer::brewer.pal(3, "Dark2")[1:2])) +
  guides(colour = guide_legend(override.aes = list(alpha=1))) +
  geom_vline(xintercept = cpars$Linf[1:100], alpha = 0.1)
```


```{r desc-fleet-l5-rex, results = knitr_results, echo = knitr_echo}
fleet_rex@L5 <- c(22, 22)
```
<!-- slot-chunk-end -->

<!-- slot-chunk-begin -->
### LFS {#app:desc-fleet-lfs-rex}

*La plus courte longueur qui est pleinement vulnérable à la pêche.*


```{r desc-fleet-lfs-rex, results = knitr_results, echo = knitr_echo}
fleet_rex@LFS <- c(34, 34)
```

<!-- slot-chunk-end -->

<!-- slot-chunk-begin -->
### CurrentYr {#app:desc-fleet-currentyr-rex}

*L’année civile en cours (dernière année) des simulations historiques.*

```{r desc-fleet-currentyr-rex, results = knitr_results, echo = knitr_echo}
fleet_rex@CurrentYr <- 2019
```
<!-- slot-chunk-end -->

## DESCRIPTIONS DES TIROIRS D’OBSERVATION {#app:desc-obs-rex}

```{r warnings = FALSE}
obs_rex <- DLMtool::Precise_Unbiased
```

```{r desc-obs-default, warnings = FALSE, echo=FALSE}
obs_rex@CAL_ESS <- c(100, 200)
obs_rex@CAL_nsamp <- c(100, 200)
obs_rex@CAA_ESS <- c(100, 200)
obs_rex@CAA_nsamp <- c(100, 200)
obs_rex@Name <- "Modèle d’observation de la Colombie-Britannique"
```

<!-- slot-chunk-begin -->
### Cobs {#app:desc-obs-cobs-rex}

*Erreur d’observation des prises log-normale exprimée sous forme de coefficient de variation. Distribution uniforme des limites inférieure et supérieure.*

Depuis 1996, l’erreur d’observation sur les prises devrait être négligeable.

```{r desc-obs-cobs-rex, results = knitr_results, echo = knitr_echo}
obs_rex@Cobs <- c(0, 0)
```
<!-- slot-chunk-end -->

<!-- slot-chunk-begin -->
### Cbiascv {#app:desc-obs-cbiascv-rex}

*Coefficient de variation log-normal contrôlant l’échantillonnage du biais dans les observations des prises pour chaque simulation. Distribution uniforme des limites inférieure et supérieure.*

Nous maintiendrons cette valeur à 0 parce que l’erreur d’observation des prises devrait être très faible avec un niveau de surveillance de 100 % en mer et à quai.

```{r desc-obs-cbiascv-rex, results = knitr_results, echo = knitr_echo}
obs_rex@Cbiascv <- c(0, 0)
```
<!-- slot-chunk-end -->

<!-- slot-chunk-begin -->
### Iobs {#app:desc-obs-iobs-rex}

*Erreur d’observation dans les indices de l’abondance relative exprimée sous forme de coefficient de variation. Distribution uniforme des limites inférieure et supérieure.*

Nous échantillonnerons avec les valeurs de remplacement des CV des valeurs observées de l’indice du relevé synoptique au chalut sur la côte ouest de l’île de Vancouver pour la plie royale.

```{r desc-obs-iobs-rex-sample, eval=TRUE, echo=TRUE}
set.seed(2943)
cpars$Iobs <- sample(drex$survey_index$re, size = nsim, replace = TRUE)
```

```{r desc-obs-iobs-rex, results = knitr_results, echo = knitr_echo}
round(mean(cpars$Iobs), 2)
round(sort(unique(cpars$Iobs)), 2)
```
<!-- slot-chunk-end -->

<!-- slot-chunk-begin -->
### beta {#app:desc-obs-beta-rex}

*Un paramètre contrôlant l’hyperstabilité et l’hyperépuisement où les valeurs inférieures à 1 mènent à l’hyperstabilité (un indice qui diminue plus lentement que l’abondance réelle) et les valeurs supérieures à 1 mènent à l’hyperépuisement (un indice qui diminue plus rapidement que l’abondance réelle). Distribution uniforme des limites inférieure et supérieure.*

Nous établirons cette valeur à 1 pour signifier qu’il n’y a pas d’hyperstabilité ou d’hyperépuisement de l’indice de la population du relevé synoptique au chalut.

```{r desc-obs-beta-rex, results = knitr_results, echo = knitr_echo}
obs_rex@beta <- c(1, 1)
```
<!-- slot-chunk-end -->

## DESCRIPTION DES TIROIRS DE LA MISE EN ŒUVRE {#app:desc-imp-rex}

```{r warnings = FALSE}
imp_rex <- DLMtool::Perfect_Imp
imp_rex@Name <- "Mise en œuvre en Colombie-Britannique"
```

<!-- slot-chunk-begin -->
### TACFrac {#app:desc-imp-tacfrac-rex}

*Fraction moyenne du TAC prélevée. Distribution uniforme des limites inférieure et supérieure.*

Nous supposerons qu’il n’y a pas de biais persistant d’une répétition à l’autre de la fraction du TAC prélevée.

```{r desc-imp-tacfrac-rex, results = knitr_results, echo = knitr_echo}
imp_rex@TACFrac <- c(1.0, 1.0)
```
<!-- slot-chunk-end -->

<!-- slot-chunk-begin -->
### TACSD {#app:desc-imp-tacsd-rex}

*CV log-normal dans la fraction du TAC prélevée. Distribution uniforme des limites inférieure et supérieure.*

Nous supposerons qu’il n’y a pas de variation dans la fraction du TAC prélevée d’une année à l’autre.

```{r desc-imp-tacsd-rex, results = knitr_results, echo = knitr_echo}
imp_rex@TACSD <- c(0, 0)
```
<!-- slot-chunk-end -->

```{r output-rex}
rex_om <- new("OM", stock_rex, fleet_rex, obs_rex, imp_rex)
rex_om@cpars <- cpars
rex_om@nsim <- nsim
saveRDS(rex_om, file = here::here("generated-data", "rex-om.rds"))
```

