\clearpage

# LE PROGICIEL R EN APPUI AU CADRE DES PROCÉDURES DE GESTION {#app:gfdlm}

Nous avons élaboré en R le progiciel gfdlm [@gfdlm] pour fournir un ensemble d’outils qui facilitent les applications de ce Cadre.
Ce progiciel comprend notre bibliothèque provisoire de procédures de gestion, un certain nombre de fonctions de traçage pour résumer les sorties des simulations et les ajustements du modèle, ainsi qu’une variété d’autres utilitaires pour la manipulation des procédures de gestion et des paramètres de rendement de DLMtool et la création de rapports fondés sur les simulations de DLMtool (comme l’annexe \@ref(app:desc-om-rex) dans ce document).

## FONCTIONS DE TRAÇAGE

Toutes les fonctions de traçage sont configurées pour utiliser l’un des éléments suivants :

1. une liste nommée des simulations dans DLMtool de `DLMtool::runMSE()`,
2. une liste nommée des ajustements du modèle d’analyse de la réduction des stocks de `MSEtool::SRA_scope()`,
3. une liste nommée des cadres de données des paramètres de rendement de `gfdlm::get_probs()`.

Dans tous les cas, les éléments de la liste doivent contenir différents scénarios de modèles opérationnels des ensembles de référence ou de robustesse et les noms doivent refléter ceux des scénarios de modèles opérationnels.

La syntaxe `pkg::f()` fait référence à une fonction `f()` dans le progiciel `pkg` sans charger le progiciel via la fonction `library()`.
Nous avons écrit un code dans cette annexe en utilisant cette syntaxe afin de bien montrer d’où proviennent les diverses fonctions.

Voici les principales fonctions de traçage :

* `plot_index_fits()` prend une liste nommée des ajustements du modèle d’analyse de la réduction des stocks et crée un graphique des données historiques de l’indice de la population et des ajustements du modèle. Par exemple, figure \@ref(fig:rex-survey-fits).

* `plot_convergence()` prend une liste nommée de simulations dans DLMtool et crée un graphique pour évaluer la convergence des répétitions. Par exemple, figure \@ref(fig:rex-converge).

* `plot_tigure()` prend une liste nommée de cadres de données des paramètres de rendement et crée un tableau de probabilité avec ombrage pour les paramètres de rendement. Par exemple, figure \@ref(fig:rex-tigure-avg).

* `plot_dots()` prend une liste nommée de cadres de données des paramètres de rendement et crée un semis de points ou un graphique par points et lignes pour les paramètres de rendement. Par exemple, figure \@ref(fig:rex-dot-lines).

* `plot_tradeoff()` prend une liste nommée de cadres de données des paramètres de rendement et crée un tracé des compromis entre deux paramètres de rendement. Par exemple, figure \@ref(fig:rex-tradeoff-reference).

* `plot_radar()` prend une liste nommée de cadres de données des paramètres de rendement et crée un diagramme en radar. Par exemple, figure \@ref(fig:rex-spider-satisficed-mps-avg).

* `plot_index()` prend une liste nommée de simulations dans DLMtool et crée un graphique montrant les valeurs historique et projetée de l’indice de la population. Par exemple, figure \@ref(fig:rex-proj-index).

* `plot_main_projections()` prend une liste nommée de simulations dans DLMtool et crée un graphique de la série chronologique des valeurs historiques et projetées de *B*/*B*~MSY~, *F*/*F*~MSY~ et des prises. Par exemple, figure \@ref(fig:rex-proj-ceq200).

* `plot_kobe()` prend une liste nommée de simulations dans DLMtool et crée un graphique de Kobe (*F*/*F*~MSY~ par rapport à *B*/*B*~MSY~) pour la dernière année de projection. Par exemple, figure \@ref(fig:rex-kobe).

* `plot_worms()` prend une liste nommée de simulations dans DLMtool et crée un graphique de Kobe dans le temps. Par exemple, figure \@ref(fig:rex-worm).

* `plot_scenario_projections()` prend une liste nommée de simulations dans DLMtool et crée un graphique de la série chronologique de valeurs historiques et projetées de *B*/*B*~MSY~, *F*/*F*~MSY~ et des prises en superposant tous les scénarios de modèles opérationnels sur les mêmes graphiques en utilisant différentes couleurs. Par exemple, figure \@ref(fig:rex-proj-scenarios).

* `plot_factory()` est « la [fonction de traçage] pour les gouverner toutes ». Cette fonction prend une liste nommée de simulations dans DLMtool ainsi qu’un certain nombre d’autres arguments spécifiant des caractéristiques comme des procédures de gestion satisfaisantes et des paramètres de rendement et génère des versions communes de toutes les figures décrites ci-dessus. La sortie est une liste nommée d’éléments ggplot2 [@wickham2016] qui peuvent être visualisés, modifiés ou enregistrés pour être inclus dans un rapport. Par exemple, cette fonction a été utilisée pour créer toutes les figures principales de l’étude de cas de la plie royale dans ce document (figures \@ref(fig:rex-converge)--\@ref(fig:rex-proj-scenarios)).

* `pm_factory()` est une usine à fonctions qui génère une fonction de paramètre de rendement. Par exemple, la fonction qui suit crée un paramètre de rendement `LT LRP` qui est fondé sur la biomasse féconde, un niveau de référence de 0,4 de la B~MSY~, et est calculé sur les années 36--50 de la période de projection.

```{r, echo=TRUE, eval=FALSE}
`LT LRP` <- gfdlm::pm_factory("SBMSY", ref = 0.4, yrs = c(36, 50))
```

## FONCTIONS DE MANIPULATION DES PROCÉDURES DE GESTION

`use_AddInd()` et `reduce_survey()` sont des usines à fonctions qui modifient les procédures de gestion pour utiliser les données « d’indice supplémentaire » de l’outil DLMtool et rejeter les années de relevé sélectionnées, respectivement. Les données d’indice supplémentaire (utilisées dans ce cadre) expriment l’indice observé au cours de la période historique et un indice qui reflète le profil de sélectivité du relevé ou de la flottille pendant la période de projection.
Par exemple, la fonction qui suit crée une nouvelle procédure de gestion nommée `.Itarget_base` en prenant la procédure de gestion `Itarget_base` et en 1) la modifiant pour utiliser le premier « indice supplémentaire » et 2) omettant chaque année paire du relevé pour simuler un relevé biennal :

```{r, echo=TRUE, eval=FALSE}
oddify <- function(x) seq(2, x, by = 2)
.Itarget_base <- gfdlm::Itarget_base %>%
  gfdlm::use_AddInd() %>%
  gfdlm::reduce_survey(index = oddify)
```

Il est à noter que le terme `%>%` fait référence à la fonction « pipe » du progiciel magrittr dans R [@magrittr].
On peut le lire comme « et ensuite ».
Techniquement, il place la sortie de la fonction avant la `%>%` dans le premier argument de la fonction après la `%>%`.

## UTILITAIRES DE RAPPORT

`create_rmd()` crée ou met à jour un modèle pour spécifier un modèle opérationnel de DLMtool. Par exemple, il a été utilisé pour créer l’annexe \@ref(app:desc-om-rex).

\clearpage

# ENVIRONNEMENT INFORMATIQUE

Cette version du document a été produite le `r Sys.time()` avec la version `r devtools::session_info()$platform[["version"]]` [@r2019] et les versions du progiciel R :

```{r env, echo = FALSE, results='asis', message=FALSE, warning=FALSE, eval=TRUE, cache=FALSE}
library(TMB, warn.conflicts = FALSE, quietly = TRUE)
library(rstan, warn.conflicts = FALSE, quietly = TRUE)
library(rstanarm, warn.conflicts = FALSE, quietly = TRUE)
library(bookdown, warn.conflicts = FALSE, quietly = TRUE)
library(rmarkdown, warn.conflicts = FALSE, quietly = TRUE)
library(DLMtool, warn.conflicts = FALSE, quietly = TRUE)
library(cowplot, warn.conflicts = FALSE, quietly = TRUE)
library(MSEtool, warn.conflicts = FALSE, quietly = TRUE)
library(glmmTMB, warn.conflicts = FALSE, quietly = TRUE)
library(gfdata, warn.conflicts = FALSE, quietly = TRUE)
pkgs <- sort(c("gfplot", "ggplot2", "dplyr", "rstan", "knitr", "glmmTMB",
  "TMB", "purrr", "kableExtra", "cowplot", "csasdown", "bookdown", "rmarkdown",
  "rstanarm", "gfdlm", "gfdata",
  "DLMtool", "MSEtool"))
info <- devtools::session_info()$packages
info <- info %>% dplyr::filter(package %in% pkgs) %>%
  dplyr::select(package, ondiskversion, date) %>%
  dplyr::rename(Package = package, Version = ondiskversion, Date = date)

info %>%
  knitr::kable(booktabs = TRUE, linesep = "", longtable = TRUE, format = "pandoc") %>%
  kableExtra::kable_styling(latex_options = c("hold_position"))
```

```{r sha, cache=FALSE}
get_sha <- function(path) {
  if (!identical(.Platform$OS.type, "windows")) {
    suppressWarnings({
      sha <- tryCatch(system(paste0("git ls-remote git@github.com:", path, ".git"),
        intern = TRUE, ignore.stderr = TRUE), error = function(e) "error")
    })
    if (is.null(attr(sha, "status")) && sha != "error")
      out <- substr(sha[grepl("HEAD", sha)], 1, 7)
    else
      out <- "xxxxxxx"
  } else {
    out <- "xxxxxxx"
  }
  out
}
sha_gfmp <- get_sha("pbs-assess/gfmp")
sha_gfdlm <- get_sha("pbs-assess/gfdlm")
# sha_gfdata <- get_sha("pbs-assess/gfdata")
sha_gfdata <- "7e075bc"
sha_gfplot <- get_sha("pbs-assess/gfplot")
# sha_mse <- get_sha("pbs-assess/MSEtool")
sha_mse <- "0805813"
# sha_dlm <- get_sha("DLMtool/DLMtool")
sha_dlm <- "feb23c76"
sha_csasdown <- get_sha("pbs-assess/csasdown")
```

Le code source pour ce document est disponible à l’adresse suivante :
<`r paste0("https://github.com/pbs-assess/gfmp/tree/", sha_gfmp)`>.

Le document a été compilé avec le progiciel csasdown en R [@csasdown].

Les versions particulières des progiciels de base utilisés pour générer ce rapport peuvent être consultées aux adresses :

<`r paste0("https://github.com/DLMtool/DLMtool/tree/", sha_dlm)`>\
<`r paste0("https://github.com/tcarruth/MSEtool/tree/", sha_mse)`>\
<`r paste0("https://github.com/pbs-assess/gfdlm/tree/", sha_gfdlm)`>\
<`r paste0("https://github.com/pbs-assess/gfdata/tree/", sha_gfdata)`>\
<`r paste0("https://github.com/pbs-assess/csasdown/tree/", sha_csasdown)`>\

\vspace{4mm}
ou installées par l’intermédiaire de :

`# install.packages('devtools')`\
`devtools::install_github('DLMtool/DLMtool', ref = '`r sha_dlm`')`\
`devtools::install_github('tcarruth/MSEtool', ref = '`r sha_mse`')`\
`devtools::install_github('pbs-assess/gfdlm', ref = '`r sha_gfdlm`')`\
`devtools::install_github('pbs-assess/gfdata', ref = '`r sha_gfdata`')`\
`devtools::install_github('pbs-assess/csasdown', ref = '`r sha_csasdown`')`\

\clearpage
